臺灣臺北地方法院刑事判決
105年度金重訴字第3號
                                    106年度金訴字第4號
                                    107年度金訴字第6號
                                    107年度金訴字第12號
公  訴  人  臺灣臺北地方檢察署檢察官
被      告  吳柏緯



選任辯護人  洪士傑律師
            詹漢山律師
            張敦達律師
被      告  高銘澤

                    住○○市○○區○○○路0段000號00樓          之0
選任辯護人  詹漢山律師
被      告  陳東群


選任辯護人  詹漢山律師
            張敦達律師
被      告  林展弘



選任辯護人  詹漢山律師
被      告  張森澤


選任辯護人  范晉魁律師
被      告  嚴雋凱


選任辯護人  詹漢山律師
            張敦達律師
被      告  鍾誠貽

                    住○○市○○區○○○路0段000號00樓          之0

選任辯護人  洪士傑律師
            詹漢山律師
            徐子雅律師
被      告  林宏進



選任辯護人  王信凱律師
被      告  陳東君


選任辯護人  詹漢山律師
            張敦達律師
被      告  林楚航


選任辯護人  詹漢山律師
被      告  黃景裕


選任辯護人  施雅芳律師
            盧永盛律師
被      告  李哲維


選任辯護人  任君逸律師
被      告  林于祐


選任辯護人  張敦達律師
被      告  謝佩娟


選任辯護人  張敦達律師
被      告  林鈺凱


選任辯護人  劉川淵律師
            張智凱律師
            蔡慧玲律師
被      告  劉育錦

                    住○○市○○區○○路0段000○000號00          樓之0
選任辯護人  陳慶昌律師
被      告  劉凱元 




被      告  范思良



選任辯護人  張鴻欣律師(嗣終止委任)
            張嘉玲律師(法扶律師)
            鐘烱錺律師(法扶律師)
被      告  權洤  


選任辯護人  張敦達律師
被      告  洪貫緯


選任辯護人  張敦達律師
被      告  潘建成



選任辯護人  張敦達律師
被      告  陳品蓁


選任辯護人  張敦達律師
被      告  單世賢


選任辯護人  張敦達律師
被      告  陳坤  



            吳宗昇


            賴齊浚


上  一  人
選任辯護人  李佩珊律師
被      告  劉慧君


選任辯護人  陳浩華律師
被      告  魏仲維

                    住○○市○○區○○○路0段000巷00弄0          號0樓
選任辯護人  葉宏基律師（法扶律師）
被      告  溫家瑜



選任辯護人  張敦達律師
被      告  鐘詩婷


            尹沛騰


                    居臺北市○○區○○路0段000巷0弄0號0          樓
上  一  人
選任辯護人  林世昌律師
            陳姝蓉律師
被      告  黃鈞彥



選任辯護人  沈崇廉律師
被      告  閻偉傑



選任辯護人  張敦達律師
被      告  張耀仁



選任辯護人  張敦達律師
被      告  林俊宏


選任辯護人  張敦達律師
上列被告等因違反期貨交易法案件，經檢察官提起公訴（ 104年
度偵字第19825號、第23947號、第24220號、105年度偵字第6736
號）及移送併辦（105年度偵字第14329號、第14387號、第16106
號、第16107號、第16108號、第16222號、第16223號、第16716
號、第16519號、第17349號、第16717號、第17250號、第19714
號、第19715號、106年度偵字第21937號、第21706號、107年度
偵字第1287號、108年度偵字第28597號）暨追加起訴（106年度
偵字第1031號、第20968號、106年度偵緝字第2122號），本院判
決如下：
    主  文
庚○○共同犯期貨交易法第一百十二條第五項第五款之非法經營期
貨經理、期貨顧問及其他期貨服務事業罪，處有期徒刑伍年。
庚○○未扣案如附表五「應沒收之犯罪所得」欄所示之犯罪所得，
均沒收之，並於全部或一部不能沒收或不宜執行沒收時，追徵其
價額。 
Ｅ○○共同犯期貨交易法第一百十二條第五項第五款之非法經營期
貨經理、期貨顧問及其他期貨服務事業罪，處有期徒刑肆年。
Ｅ○○未扣案如附表五「應沒收之犯罪所得」欄所示之犯罪所得，
均沒收之，並於全部或一部不能沒收或不宜執行沒收時，追徵其
價額。
Ｓ○○共同犯期貨交易法第一百十二條第五項第五款之非法經營期
貨經理、期貨顧問及其他期貨服務事業罪，處有期徒刑肆年貳月
。
Ｓ○○未扣案如附表五「應沒收之犯罪所得」欄所示之犯罪所得，
均沒收之，並於全部或一部不能沒收或不宜執行沒收時，追徵其
價額。
未○○共同犯期貨交易法第一百十二條第五項第五款之非法經營期
貨經理、期貨顧問及其他期貨服務事業罪，處有期徒刑壹年陸月
。
未○○未扣案如附表五「應沒收之犯罪所得」欄所示之犯罪所得，
均沒收之，並於全部或一部不能沒收或不宜執行沒收時，追徵其
價額。
Ｋ○○共同犯期貨交易法第一百十二條第五項第五款之非法經營期
貨經理、期貨顧問及其他期貨服務事業罪，處有期徒刑壹年陸月
。緩刑參年。緩刑期間付保護管束，並應於本判決確定之日起貳
年內，向檢察官指定之政府機關、政府機構、行政法人、社區或
其他符合公益目的之機構或團體提供壹佰捌拾小時之義務勞務。
Ｋ○○未扣案如附表五「應沒收之犯罪所得」欄所示之犯罪所得，
均沒收之，並於全部或一部不能沒收或不宜執行沒收時，追徵其
價額。
甲己○○共同犯期貨交易法第一百十二條第五項第五款之非法經營
期貨經理、期貨顧問及其他期貨服務事業罪，處有期徒刑壹年陸
月
。甲己○○未扣案如附表五「應沒收之犯罪所得」欄所示之犯罪所
得，均沒收之，並於全部或一部不能沒收或不宜執行沒收時，追
徵其價
額。甲乙○○共同犯期貨交易法第一百十二條第五項第五款之非法
經營期貨經理、期貨顧問及其他期貨服務事業罪，處有期徒刑
參年。甲乙○○未扣案如附表五「應沒收之犯罪所得」欄所示之犯
罪所得，均沒收之，並於全部或一部不能沒收或不宜執行沒收時
，追徵
其價額。卯○○共同犯期貨交易法第一百十二條第五項第五款之非
法經營期貨經理、期貨顧問及其他期貨服務事業罪，處有期徒刑
壹年。緩刑參年，並應於本判決確定之日起壹年內，向公庫支付
新臺幣貳
拾萬元。卯○○已繳交之犯罪所得新臺幣伍拾伍萬參仟肆佰捌拾陸
元，均沒收；卯○○未扣案如附表五「應沒收之犯罪所得」欄所示
之犯罪所得，均沒收之，並於全部或一部不能沒收或不宜執行沒
收時，追徵
其價額。Ｒ○○共同犯期貨交易法第一百十二條第五項第五款之非
法經營期貨經理、期貨顧問及其他期貨服務事業罪，處有期徒刑
壹
年捌月。Ｒ○○未扣案如附表五「應沒收之犯罪所得」欄所示之犯
罪所得，均沒收之，並於全部或一部不能沒收或不宜執行沒收時
，追徵
其價額。戌○○共同犯期貨交易法第一百十二條第五項第五款之非
法經營期貨經理、期貨顧問及其他期貨服務事業罪，處有期徒刑
貳
年肆月。戌○○未扣案如附表五「應沒收之犯罪所得」欄所示之犯
罪所得，均沒收之，並於全部或一部不能沒收或不宜執行沒收時
，追徵
其價額。ｌ○○共同犯期貨交易法第一百十二條第五項第五款之非
法經營期貨經理、期貨顧問及其他期貨服務事業罪，處有期徒刑
壹年。緩刑參年，並應於本判決確定之日起壹年內，向公庫支付
新臺幣貳拾
伍萬元。ｌ○○已繳交之犯罪所得新臺幣壹佰萬元，均沒收；ｌ○○未
扣案如附表五「應沒收之犯罪所得」欄所示之犯罪所得，均沒收
之，並於全部或一部不能沒收或不宜執行沒收時，追徵
其價額。癸○○共同犯期貨交易法第一百十二條第五項第五款之非
法經營期貨經理、期貨顧問及其他期貨服務事業罪，處有期徒刑
陸月。緩刑貳年，並應於本判決確定之日起壹年內，向公庫支付
新臺幣
伍萬元。癸○○已繳交之犯罪所得新臺幣陸拾壹萬柒仟肆佰柒拾捌
元，均沒收；癸○○未扣案如附表五「應沒收之犯罪所得」欄所示
之犯罪所得，均沒收之，並於全部或一部不能沒收或不宜執行沒
收時，追徵
其價額。寅○○共同犯期貨交易法第一百十二條第五項第五款之非
法經營期貨經理、期貨顧問及其他期貨服務事業罪，處有期徒刑
玖月。緩刑參年。緩刑期間付保護管束，並應於本判決確定之日
起貳年內，向檢察官指定之政府機關、政府機構、行政法人、社
區或其他符合公益目的之機構或團體提供壹佰貳拾小時之義
務勞務。寅○○已繳交之犯罪所得新臺幣伍萬元，均沒收；寅○○未
扣案如附表五「應沒收之犯罪所得」欄所示之犯罪所得，均沒收
之，並於全部或一部不能沒收或不宜執行沒收時，追徵
其價額。甲甲○○共同犯期貨交易法第一百十二條第五項第五款之
非法經營期貨經理、期貨顧問及其他期貨服務事業罪，處有期
徒刑捌月。甲甲○○未扣案如附表五「應沒收之犯罪所得」欄所示
之犯罪所得，均沒收之，並於全部或一部不能沒收或不宜執行沒
收時，
追徵其價額。亥○○共同犯期貨交易法第一百十二條第五項第五款
之非法經營期貨經理、期貨顧問及其他期貨服務事業罪，處有期
徒刑陸月。緩刑貳年，並應於本判決確定之日起壹年內，向公庫
支付新
臺幣伍萬元。亥○○已繳交之犯罪所得新臺幣壹佰萬柒佰捌拾柒
元，均沒收。ｒ○○共同犯期貨交易法第一百十二條第五項第五款
之非法經營期貨經理、期貨顧問及其他期貨服務事業罪，處有期
徒刑拾月。緩刑參年。緩刑期間付保護管束，並應於本判決確定
之日起貳年內，向檢察官指定之政府機關、政府機構、行政法人
、社區或其他符合公益目的之機構或團體提供壹佰貳拾小時
之義務勞務。ｒ○○未扣案如附表五「應沒收之犯罪所得」欄所示
之犯罪所得，均沒收之，並於全部或一部不能沒收或不宜執行沒
收時，
追徵其價額。ｓ○○共同犯期貨交易法第一百十二條第五項第五款
之非法經營期貨經理、期貨顧問及其他期貨服務事業罪，處有期
徒刑肆月。緩刑貳年。緩刑期間付保護管束，並應於本判決確定
之日起壹年內，向檢察官指定之政府機關、政府機構、行政法人
、社區或其他符合公益目的之機構或團體提供捌拾小時
之義務勞務。ｓ○○未扣案如附表五「應沒收之犯罪所得」欄所示
之犯罪所得，均沒收之，並於全部或一部不能沒收或不宜執行沒
收時，
追徵其價額。黃○○共同犯期貨交易法第一百十二條第五項第五款
之非法經營期貨經理、期貨顧問及其他期貨服務事業罪，處有
期徒刑壹年。黃○○未扣案如附表五「應沒收之犯罪所得」欄所示
之犯罪所得，均沒收之，並於全部或一部不能沒收或不宜執行沒
收時，
追徵其價額。甲庚○共同犯期貨交易法第一百十二條第五項第五
款之非法經營期貨經理、期貨顧問及其他期貨服務事業罪，處有
期徒刑陸月。緩刑貳年，並應於本判決確定之日起壹年內，向公
庫支付
新臺幣伍萬元。甲庚○已繳交之犯罪所得新臺幣拾萬元，均沒收
；甲庚○未扣案如附表五「應沒收之犯罪所得」欄所示之犯罪所
得，均沒收之，並於全部或一部不能沒收或不宜執行沒
收時，追徵其價額。宙○○共同犯期貨交易法第一百十二條第五項
第五款之非法經營期貨經理、期貨顧問及其他期貨服務事業罪，
處有期徒刑玖月。緩刑參年。緩刑期間付保護管束，並應於本判
決確定之日起貳年內，向檢察官指定之政府機關、政府機構、行
政法人、社區或其他符合公益目的之機構或團體提供壹佰貳
拾小時之義務勞務。宙○○已繳交之犯罪所得新臺幣拾萬元，均沒
收；宙○○未扣案如附表五「應沒收之犯罪所得」欄所示之犯罪所
得，均沒收之，並於全部或一部不能沒收或不宜執行沒
收時，追徵其價額。ｗ○○共同犯期貨交易法第一百十二條第五項
第五款之非法經營期貨經理、期貨顧問及其他期貨服務事業罪
，處有期徒刑柒月。ｗ○○未扣案如附表五「應沒收之犯罪所得」
欄所示之犯罪所得，均沒收之，並於全部或一部不能沒收或不宜
執行沒
收時，追徵其價額。Ｕ○○共同犯期貨交易法第一百十二條第五項
第五款之非法經營期貨經理、期貨顧問及其他期貨服務事業罪
，處有期徒刑陸月。Ｕ○○未扣案如附表五「應沒收之犯罪所得」
欄所示之犯罪所得，均沒收之，並於全部或一部不能沒收或不宜
執行沒
收時，追徵其價額。ｈ○○共同犯期貨交易法第一百十二條第五項
第五款之非法經營期貨經理、期貨顧問及其他期貨服務事業罪，
處有期徒刑壹年貳月。緩刑參年，並應於本判決確定之日起壹年
內，向公庫支付
新臺幣貳拾伍萬元。ｈ○○已繳交之犯罪所得新臺幣貳拾萬元，均
沒收；ｈ○○未扣案如附表五「應沒收之犯罪所得」欄所示之犯罪
所得，均沒收之，並於全部或一部不能沒收或不宜執行沒
收時，追徵其價額。Ｑ○共同犯期貨交易法第一百十二條第五項第
五款之非法經營期貨經理、期貨顧問及其他期貨服務事業罪
，處有期徒刑肆月。Ｑ○未扣案如附表五「應沒收之犯罪所得」欄
所示之犯罪所得，均沒收之，並於全部或一部不能沒收或不宜執
行沒
收時，追徵其價額。己○○共同犯期貨交易法第一百十二條第五項
第五款之非法經營期貨經理、期貨顧問及其他期貨服務事業罪
，處有期徒刑拾月。己○○未扣案如附表五「應沒收之犯罪所得」
欄所示之犯罪所得，均沒收之，並於全部或一部不能沒收或不宜
執行沒
收時，追徵其價額。ｚ○○共同犯期貨交易法第一百十二條第五項
第五款之非法經營期貨經理、期貨顧問及其他期貨服務事業罪，
處有期徒刑捌月。緩刑參年。緩刑期間付保護管束，並應於本判
決確定之日起貳年內，向檢察官指定之政府機關、政府機構、行
政法人、社區或其他符合公益目的之機構或團體提供壹佰貳
拾小時之義務勞務。ｚ○○未扣案如附表五「應沒收之犯罪所得」
欄所示之犯罪所得，均沒收之，並於全部或一部不能沒收或不宜
執行沒
收時，追徵其價額。ｖ○○共同犯期貨交易法第一百十二條第五項
第五款之非法經營期貨經理、期貨顧問及其他期貨服務事業罪，
處有期徒刑陸月。緩刑貳年，並應於本判決確定之日起壹年內，
向公庫
支付新臺幣伍萬元。ｖ○○已繳交之犯罪所得新臺幣伍萬元，均沒
收；ｖ○○未扣案如附表五「應沒收之犯罪所得」欄所示之犯罪所
得，均沒收之，並於全部或一部不能沒收或不宜執行沒
收時，追徵其價額。甲戊○○共同犯期貨交易法第一百十二條第五
項第五款之非法經營期貨經理、期貨顧問及其他期貨服務事業罪
，處有期徒刑伍月。緩刑貳年，並應於本判決確定之日起壹年內
，向公
庫支付新臺幣伍萬元。甲戊○○已繳交之犯罪所得新臺幣陸萬伍仟
元，均沒收；甲戊○○未扣案如附表五「應沒收之犯罪所得」欄所
示之犯罪所得，均沒收之，並於全部或一部不能沒收或不宜
執行沒收時，追徵其價額。ｐ○○共同犯期貨交易法第一百十二條
第五項第五款之非法經營期貨經理、期貨顧問及其他期貨服務事
業罪，處有期徒刑陸月。緩刑貳年，並應於本判決確定之日起壹
年內，
向公庫支付新臺幣伍萬元。ｐ○○已繳交之犯罪所得新臺幣拾萬元
，均沒收；ｐ○○未扣案如附表五「應沒收之犯罪所得」欄所示之
犯罪所得，均沒收之，並於全部或一部不能沒收或不宜
執行沒收時，追徵其價額。鐘詩婷共同犯期貨交易法第一百十二
條第五項第五款之非法經營期貨經理、期貨顧問及其他期貨服務
事業罪，處有期徒刑參月。緩刑貳年，並應於本判決確定之日起
壹年內，
向公庫支付新臺幣伍萬元。鐘詩婷未扣案如附表五「應沒收之犯
罪所得」欄所示之犯罪所得，均沒收之，並於全部或一部不能沒
收或不宜
執行沒收時，追徵其價額。尹沛騰共同犯期貨交易法第一百十二
條第五項第五款之非法經營期貨經理、期貨顧問及其他期貨服務
事業罪，處有期徒刑拾月。尹沛騰未扣案如附表五「應沒收之犯
罪所得」欄所示之犯罪所得，均沒收之，並於全部或一部不能沒
收或不宜
執行沒收時，追徵其價額。黃鈞彥共同犯期貨交易法第一百十二
條第五項第五款之非法經營期貨經理、期貨顧問及其他期貨服務
事業罪，處有期徒刑參月。緩刑貳年，並應於本判決確定之日起
壹年內，
向公庫支付新臺幣伍萬元。黃鈞彥已繳交之犯罪所得新臺幣柒仟
肆佰貳拾伍元，均沒收；黃鈞彥未扣案如附表五「應沒收之犯罪
所得」欄所示之犯罪所得，均沒收之，並於全部或一部不能沒收
或不宜
執行沒收時，追徵其價額。閻偉傑共同犯期貨交易法第一百十二
條第五項第五款之非法經營期貨經理、期貨顧問及其他期貨服務
事業罪，處有期徒刑玖月。緩刑參年。緩刑期間付保護管束，並
應於本判決確定之日起貳年內，向檢察官指定之政府機關、政府
機構、行政法人、社區或其他符合公益目的之機構或團體提供
壹佰貳拾小時之義務勞務。閻偉傑已繳交之犯罪所得新臺幣伍萬
元，均沒收；閻偉傑未扣案如附表五「應沒收之犯罪所得」欄所
示之犯罪所得，均沒收之，並於全部或一部不能沒收或不宜
執行沒收時，追徵其價額。張耀仁共同犯期貨交易法第一百十二
條第五項第五款之非法經營期貨經理、期貨顧問及其他期貨服務
事業罪，處有期徒刑玖月。緩刑參年，並應於本判決確定之日起
壹年內，向
公庫支付新臺幣拾伍萬元。張耀仁已繳交之犯罪所得新臺幣伍萬
元，均沒收；張耀仁未扣案如附表五「應沒收之犯罪所得」欄所
示之犯罪所得，均沒收之，並於全部或一部不能沒收或不宜
執行沒收時，追徵其價額。巳○○共同犯期貨交易法第一百十二條
第五項第五款之非法經營期貨經理、期貨顧問及其他期貨服務事
業罪，處有期徒刑玖月。緩刑參年，並應於本判決確定之日起壹
年內，向
公庫支付新臺幣拾伍萬元。巳○○已繳交之犯罪所得新臺幣肆萬元
，均沒收；巳○○未扣案如附表五「應沒收之犯罪所得」欄所示之
犯罪所得，均沒收之，並於全部或一部不能沒收或不宜
執行沒收時，追徵其價額。  &nbs
p; 事  實一、庚○○、Ｅ○○、Ｓ○○、未○○、Ｋ○○、甲己○○、甲乙○○、
    卯○○、Ｒ○○、戌○○、ｌ○○、癸○○、寅○○、甲甲○○、亥○○、ｒ○○
    、ｓ○○、黃○○、甲庚○、宙○○、ｗ○○、Ｕ○○、ｈ○○、Ｑ○、己○○、ｚ
    ○○、ｖ○○、甲戊○○、ｐ○○、鐘詩婷、尹沛騰、黃鈞彥、閻偉傑
    、張耀仁、巳○○（下稱庚○○等人）均明知客戶向期貨商繳付
    外幣保證金後，隨時應其之請求，於保證金之數倍範圍內，
    在外匯市場從事不同幣別間之買賣交易，無需實際交割，而
    以當日或到期前以反方向交易軋平，僅結算買賣差價之「外
    匯保證金」（Foreign Exchange Margin Trading，或稱外
    幣保證金）交易，係屬期貨交易法第3條第1項第4款規定之
    槓桿保證金契約，為期貨交易之一種，應受期貨交易法規範
    ；而從事接受特定人委任，對委任人之委託資產就有關期貨
    交易分析、判斷，並基於該分析、判斷，為委任人執行交易
    或投資為期貨經理業務；接受委任，對期貨交易或投資有關
    事項提供研究分析意見或推介建議，或辦理有關之講習及出
    版品為期貨顧問事業；招攬期貨交易人從事期貨交易、接受
    期貨交易人期貨交易之委託單並交付期貨商執行，則屬經營
    其他期貨服務事業，均應經主管機關即行政院金融監督管理
    委員會（下稱金管會）之許可，始得為之；而庚○○等人均未
    經金管會許可經營期貨經理事業、期貨顧問事業或其他期貨
    服務事業，竟共同基於非法經營期貨經理事業、期貨顧問事
    業或其他期貨服務事業之犯意聯絡，由庚○○於民國101年8月
    間，與Ｅ○○、甲乙○○創立「戰爭遊戲」臉書投資團體（下稱
    戰爭遊戲團體），由庚○○擔任該團體之領導人，並以電影變
    形金剛博派首領「柯博文」之名稱為其代號，利用時下年輕
    人崇尚流行及網路遊戲等特點，引起年輕人興趣，鎖定年輕
    人為招攬對象，僱用癸○○（代號「海卓拉」）及甲己○○負責
    研發外匯交易外掛程式，再僱請林展宏（代號「火狐狸」）
    、ｈ○○負責測試由癸○○、甲己○○所研發之外掛程式，刻意以
    線上遊戲名稱為包裝，命名為「超級天網戰機」、「拆彈部
    隊」、「神鬼戰士」、「太極戰艦」、「達摩戰艦」、「魔
    戒」等名稱，具有依照投資人預先設定之獲利金額、獲利點
    數、止損點數、倍率等參數進行全自動交易或半自動交易之
    功能，或會顯示顏色、星星、水牆、箭頭、KC通道等訊號，
    供投資人作為買進或賣出外匯之參考依據。再由戌○○、甲己○○、Ｓ○○、Ｒ○○、Ｋ○○、ｌ○○、宙○○、寅○○、黃○○、未○○、甲甲○○、ｈ○○、己○○、劉諺閎、ｋ○○、ｚ○○、ｒ○○、ｖ○○、亥○○、Ｑ○
    、甲戊○○、ｐ○○、鐘詩婷、尹沛騰、黃鈞彥、閻偉傑、張耀
    仁、巳○○在臺北、桃園、臺中、新竹、嘉義、彰化、臺南及
    高雄等地舉辦說明會或召開小型聚會，於會中教導戰爭遊戲
    團體新成員使用外掛程式進行外匯保證金買賣，並為參數分
    析、解析走勢圖並推薦下單時機等授課，鼓勵各艦隊新成員
    使用戰爭遊戲團體所研發之自動化外掛程式或半自動化外掛
    程式，宣稱如以該等程式從事外匯保證金交易，將可快速獲
    利，並展示渠等所購買之跑車、重型機車予成員觀覽，表示
    使用外掛程式買賣外匯保證金之獲利甚豐，並向有意加入之
    投資人告以至卯○○所架設之星際艦隊網（下稱星艦網）之網
    路平台下載外掛程式，使艦隊成員透過該星艦網確認新成員
    均為戰爭遊戲團體成員後，始提供外掛程式供新成員下載，
    再指定未經金管會許可之境外外匯經紀公司「LUCROR」或「
    GDMFX」為旗下新成員買賣外匯保證金之外匯經紀公司，並
    要求投資人將投資款項匯至指定之海外帳戶。而「LUCROR」
    、「GDMFX」會提供IB代碼予庚○○等人，並以IB代碼為基準
    計算期貨交易人之交易量，以決定庚○○等人所得收取返點數
    額。庚○○等人為將旗下成員之期貨交易量作為計算返點數額
    之標準，要求旗下成員之交易帳號均須綁定「LUCROR」、「
    GDMFX」交付給渠等之IB代碼，並由具有發展成員能力者擔
    任艦隊補給官，取得由「LUCROR」或「GDMFX」提供之IB代
    碼，以掌管並收取「LUCROR」、「GDMFX」交付各艦隊之總
    返點。補給官並有拔擢旗下未持有IB代碼之有發展成員能力
    者擔任總司令、總艦長、艦隊長及艦長之權限，令具有上開
    身分者均得依比例分配艦隊收受之返點，以鼓勵成員招攬不
    特定人使用外掛程式買賣外匯保證金，以達收取更多返點之
    目的。庚○○等人於101年8月間某日起至104年9月16日止之期
    間內，以此方式獲得如附表
二之三所示之返點。而庚○○等人之分工行為如下：㈠、庚○○為戰
    爭遊戲團體之領導人及「WarGame」艦隊之總司令，以前開
    所述舉辦說明會、小型聚會等方式招攬不特定投資人並授課
    ，並僱請癸○○、甲己○○、未○○、ｈ○○及卯○○負責研發外掛程
    式、星艦網，供旗下成員下載外掛程式買賣外匯保證金，並
    收取旗下成員透過「
LUCROR」或「GDMFX」交易所產生之返點。㈡、甲乙○○為庚○○女友
    （現為庚○○之配偶），負責成立「戰爭遊戲給予基金匯」社
    團，以「簡單買賣外匯獲利」、「假日作公益」等口號吸引
    年輕人加入，同時成立「Nike」、「NIKE星球」艦隊，擔任
    補給官兼總司令，庚○○另將Ｋ○○、ｈ○○、戌○○、未○○列為甲乙○○所發展之成員，讓其能抽取
Ｋ○○、ｈ○○、戌○○、未○○所成立艦隊所得之返點。㈢、Ｅ○○依庚○○指
    示成立「第一軍區」及「MoneyWarGame」艦隊，身兼補給官
    及總司令，並招攬Ｋ○○、Ｓ○○、Ｒ○○、ｌ○○及亥○○加入，藉此收
    取Ｋ○○、Ｓ○○、Ｒ○○、ｌ○○及亥○○等5人成立艦隊所得之佣金。㈣、Ｋ○○成立「MI
    B-IAS」、「鴻森國際」艦隊，擔任補給官及總司令，戌○○
    、ｚ○○劃歸於Ｋ○○所發展成員，Ｋ○○有以前開所述舉辦說明會
    、小型聚會等方式招攬不特定投資人並授課，並收取「LUCR
    OR」或「GDMFX」發給前開艦隊及戌○○所成立「外匯51
區」艦隊、ｚ○○所成立「I3S星際艦隊」艦隊之返點。㈤、Ｓ○○成立
    「外匯青年軍」、「GDM外匯青年軍」艦隊，擔任補給官兼
    總司令，招攬甲戊○○加入「外匯青年軍」、「GDM外匯青年
    軍MI6」艦隊擔任總司令，招攬ｒ○○成立「GDM外匯青年軍CEO
    」艦隊擔任補給官兼總司令，招攬寅○○加入「外匯青年軍」
    、「GDM外匯青年軍CEO」艦隊擔任總司令，招攬甲甲○○加入
    「外匯青年軍」、「GDM外匯青年軍MI6」艦隊擔任總艦長，
    招攬黃○○加入「外匯青年軍」、「GDM外匯青年軍」艦隊擔
    任艦隊長，Ｓ○○、甲戊○○、ｒ○○、寅○○、甲甲○○、黃○○均以前
    開所述舉辦說明會、小型聚會等方式招攬不特定投資人並授
    課，Ｓ○○等6人可收取「LUCROR」或「GDMFX」發給前開艦隊
    之返點，另Ｓ○○
亦得收取由ｒ○○所成立「GDM外匯青年軍CEO」艦隊之返點。㈥、Ｒ○○成立「GDM外匯青年軍MI6」艦隊，擔任補給官兼總司令，
    並為「外匯青年軍M16」艦隊之補給官、「外匯青年軍」艦
    隊之總司令，以前開所述舉辦說明會、小型聚會等方式招攬
    不特定投資人並授
課，並收取「LUCROR」或「GDMFX」發給該艦隊之返點。㈦、ｌ○○
    成立「外匯享樂天堂」艦隊，為補給官兼總司令，以前開所
    述舉辦說明會、小型聚會等方式招攬不特定投資人並授
課，並收取「LUCROR」或「GDMFX」發給該艦隊之返點。㈧、甲己○○於102年6、7月間起至104年9月16日止之期間內，以每月
    新臺幣（下同）3萬元受僱於庚○○，負責研發外掛程式，並
    成立「SKY號」艦隊及「外匯眾神學院」臉書社團，擔任「S
    KY號」艦隊之補給官兼總司令，並以自行拍攝影片置於YOUT
    UBE頻道，或在「外匯眾神學院」臉書社團上發布文章，或
    僱用Ｕ○○在發布「每日一匯」文章之方式，進行外掛程式之
    使用教學，且有以前開所述舉辦說明會、小型聚會等方式招
    攬不特定投資人並授課，並收
取「LUCROR」或「GDMFX」發給「SKY號」艦隊之返點。㈨、Ｕ○○於
    102年11、12月間起至104年9月16日止之期間內，以每月2萬
    元至2萬8,000元不等之報酬，受僱於甲己○○（薪水起初是由
    甲己○○支付，後期改由庚○○支付），協助甲己○○辦理講座及
    上課，並管理「每日一匯」臉書粉絲專頁，依甲己○○之指示
    張貼
並撰寫與買賣外匯保證金及外掛程式相關之文章，以此方式招攬
    不特定投資人。㈩、戌○○成立「外匯51區」艦隊，在「外匯5
    1區」艦隊擔任補給官兼總司令，並為「匯聚亞洲」艦隊之
    艦隊長、「復仇者聯盟」艦隊之總司令，招攬宙○○、甲庚○
    與ｐ○○加入，並拔擢宙○○擔任總司令、甲庚○擔任總艦長、ｐ○○擔任艦隊長，以前開所述舉辦說明會、小型聚會等方式招
    攬
不特定投資人並授課，收取「LUCROR」或「GDMFX」發給該艦隊
    之佣金。、宙○○為「外匯51區」艦隊之總艦長、總司令，
    負責召開說明會或上課等事宜，並以前開所述舉辦說明會、
    小型聚會等方式招攬
不特定投資人並授課，收取「LUCROR」或「GDMFX」發給該艦隊
    之返點。、甲庚○為「外匯51區」艦隊之總艦長，ｐ○○為「
    外匯51區」之艦隊長，甲庚○與ｐ○○並共同成立「外匯51金幗
    」臉書社團及LINE群組，並在該臉書社團及LINE群組中撰寫
    以外掛程式買賣外匯保證金相關之文章，以吸引不特定投資
    人前往觀覽進而參與說明會課程，並以前開所述舉辦說明會
    、小型聚會等方式招攬不特定投資
人並授課，並收取「LUCROR」或「GDMFX」發給「外匯51區」艦
    隊之返點。、ｗ○○擔任「阿展號」、「NIKE星球」、「Gamm
    a」艦隊之總司令，又於104年5、6月間，成立「外匯第七軍
    團」臉書社團，負責轉貼、分享Ｕ○○於「每日一匯」臉書粉
    絲專頁所撰寫之以外掛程
式買賣外匯保證金文章，並收取「LUCROR」或「GDMFX」發給該
    艦隊之返點。、ｈ○○為庚○○妹婿，受僱於庚○○，以每月3萬
    元之報酬，負責測試由癸○○、甲己○○所研發之外掛程式，並
    成立「白龍號」艦隊、「外匯國民學校」艦隊，擔任補給官
    兼總司令，負責與「LUCROR」或「GDMFX」聯繫，且有以前
    開所述舉辦說明會、小型聚會等方式
招攬不特定投資人並授課，並收取「LUCROR」或「GDMFX」發給
    該艦隊之返點。、卯○○受僱於庚○○，負責架設星艦網即「
    後台」，供戰爭遊戲團體旗下成員於星艦網上下載外掛程式
    ，並紀錄各成員資料，其另研發每月可自動帶入「GDMFX」
    資料庫或自行從「LUCROR」資料庫下載之各艦隊交易明細及
    交易佣金等資料之程式，每次均先提撥所有艦隊自「LUCROR
    」或「GDMFX」所分得總返點之1%作為星艦網管理維護使用
    ，即卯○○所得自由運用資金，再由各艦隊補給官使用卯○○所
    研發並置於星艦網上之程式計算每月應分給補給官、總司令
    、總艦長、艦隊長及艦長之返點數額，以便各艦隊補給官發
    放返點予總司令、總艦長、艦隊長及艦長；卯○○並成立「匯
    聚奇蹟」艦隊及「我們發財了」艦隊，擔任補
給官，招攬不特定投資人，並收取「LUCROR」或「GDMFX」發給
    該艦隊之返點。、癸○○受僱於庚○○，以每月2萬元至8萬7,0
    00元（美金2,900元）不等之報酬，負責研發外掛程式，並
    成立「Kappa」艦隊、「LAMBDA」艦隊擔任補給官，並為「
    發財APP」艦隊之總司令兼總艦
長，招攬不特定投資人，並收取「LUCROR」或「GDMFX」發給前
    開艦隊之返點。、未○○受僱於庚○○，以每月1萬元至6萬元
    不等之報酬，負責測試由癸○○、甲己○○所研發之外掛程式，
    並成立「阿展號」艦隊及「Gamma」艦隊，擔任「阿展號」
    艦隊之補給官及「Gamma」艦隊之補給官兼總
司令，招攬不特定投資人，並收取「LUCROR」或「GDMFX」發給
    前開艦隊之返點。、己○○經由他人介紹認識Ｒ○○，成立「外
    匯北極星」艦隊，擔任「外匯北極星」艦隊之補給官兼總司
    令，且擔任「外匯青年軍」之總司令，並招攬、拔擢劉諺閎
    擔任「外匯北極星」艦隊之艦隊長，以前開所述舉辦說明會
    、小型聚會方
式招攬不特定投資人並授課，並收取「LUCROR」或「GDMFX」發
    給該艦隊之返點。、ｓ○○（原名：劉諺閎）為「外匯北極星
    」艦隊之艦隊長，以前開所述舉辦說明會、小型聚會方
式招攬不特定投資人並授課，並收取「LUCROR」或「GDMFX」發
    給該艦隊之返點。、ｋ○○（由本院通緝中）成立「大雷虎軍
    」、「雷虎軍團」艦隊，擔任補給官兼總司令，以前開所述
    舉辦說明會、小型聚會方式
招攬不特定投資人並授課，並收取「LUCROR」或「GDMFX」發給
    前開艦隊之返點。、ｚ○○因由Ｋ○○介紹使用外掛程式買賣外
    匯保證金而成為Ｋ○○旗下成員，成立「I3S星際艦隊」艦隊，
    擔任「鴻森國際」艦隊之總司令及「I3S星際艦隊」艦隊之
    補給官兼總司令，以前開所述舉辦說明會、小型聚會方
式招攬不特定投資人並授課，並收取「LUCROR」或「GDMFX」發
    給該艦隊之返點。、ｒ○○透過Ｓ○○介紹而加入戰爭遊戲團體
    ，創立「GDM外匯青年軍CEO」艦隊，擔任補給官兼總司令，
    以前開所述舉辦說明會、小型聚會方
式招攬不特定投資人並授課，並收取「LUCROR」或「GDMFX」發
    給該艦隊之返點。、亥○○透過Ｅ○○介紹加入戰爭遊戲團體，
    成立「企業號」艦隊及「企業號GDM」艦隊，擔任補給官兼
    總司令，招攬並拔擢Ｑ○成為旗下成員，擔任「企業號」艦隊
    之艦長，亥○○、Ｑ○均以前開所述舉辦說明會、小型聚會方式
招攬不特定投資人並授課，並得收取「LUCROR」或「GDMFX」發
    給該艦隊之返點。、ｖ○○經由庚○○介紹加入戰爭遊戲團體，
    以「劉子羚」名義創立「外匯領航艦隊」艦隊及「外匯領航
    員」艦隊，擔任「外匯領航艦隊」艦隊之補給官、總司令、
    艦隊長、艦長以及「外匯領航員」艦隊之補給官兼總司令，
    將各該艦隊臉書或網頁內容及庚○○等人所提供有關以外掛程
    式買賣外匯保證金之PowerPoint等資料匯集成冊，發放予庚○○等人及戰爭遊戲團體成員，以向不特定投資人推廣使用庚○○等人所研發
之外掛程式買賣外匯保證金，並收取「LUCROR」或「GDMFX」發
    給該艦隊之返點。、鐘詩婷於102年12月間加入戌○○成立之
    「外匯51區」艦隊擔任艦長，負責於戰爭遊戲團體所舉辦之
    說明會中教導新成員註冊、入金、啟動程式，以招攬不特定
    投資人
以外掛程式買賣外匯保證金，並收取「LUCROR」或「GDMFX」發
    給該艦隊之返點。、尹沛騰為「外匯青年軍」艦隊及「GDM
    外匯青年軍CEO」艦隊之艦隊長，以舉辦課程之方式，向學
    員介紹如何以外掛程式進行外匯保證金交易，並提供外掛程
    式供學員使用，以此方式招攬不特定人以庚○○等人所研發
之外掛程式買賣外匯保證金，並收取「LUCROR」或「GDMFX」發
    給該艦隊之返點。、黃鈞彥為「外匯青年軍」艦隊及「GDM
    外匯青年軍」艦隊之總艦長，負責在說明會中分享以外掛程
    式買賣外匯保證金之心得，以此方式招攬不特定人以庚○○等
    人所研發
之外掛程式買賣外匯保證金，並收取「LUCROR」或「GDMFX」發
    給該艦隊之返點。、閻偉傑、巳○○均為「外匯青年軍」艦
    隊及「GDM外匯青年軍CEO」艦隊之總司令，負責在說明會中
    分享以外掛程式買賣外匯保證金之心得，以此方式招攬不特
    定人以庚○○等人所研發
之外掛程式買賣外匯保證金，並收取「LUCROR」或「GDMFX」發
    給該艦隊之返點。、張耀仁為「外匯青年軍」艦隊及「GDM
    外匯青年軍」艦隊之總司令，負責在說明會中分享以外掛程
    式買賣外匯保證金之心得，以此方式招攬不特定人以庚○○等
    人所研發
之外掛程式買賣外匯保證金，並收取「LUCROR」或「GDMFX」發
    給該艦隊之返點。二、庚○○等人以上開方式，獲取如附表二
    之三所示之返點。嗣因投資人投資失利，且匯往「GDMFX」
    之款項無法取回，故向臺灣臺北地方檢察署檢察官提出告發
    ，經臺灣臺北地方檢察署檢察官指揮法務部調查局臺北市調
    查處於104年9月1
6日，持本院核發之搜索票搜索庚○○等人住處，並扣得如附表六
    所示之物，因而知悉上情。三、案經臺灣臺北地方檢察署檢
    察官自行簽分偵辦，暨法務部調查局臺北市調查處移送臺灣
    臺北地方檢察署檢察官偵查後提起公訴，暨臺灣臺北地方檢
    察署檢察官偵查後移送併辦，暨臺灣高雄地方檢察署檢察官
    偵查後呈請臺灣高等檢察署檢察長令轉
臺灣臺北地方檢察署檢察官偵查後移送併辦，暨臺灣
臺北地方檢察
署檢察官偵查後追加
起訴。    理  由壹、證據能力一、被告庚○○部分㈠、按被告以
    外之人於偵查中向檢察官所為之陳述，除顯有不可信之情況
    者外，得為證據，刑事訴訟法第 159條之1第2項定有明文。
    蓋因檢察官與法官同為司法官署，且檢察官代表國家偵查犯
    罪，依法有訊問被告、證人及鑑定人之權力，且須對被告有
    利、不利之情形均應注意，況徵諸實務運作，檢察官實施刑
    事偵查程式，亦能恪遵法定程式之要求，不致有違法取證情
    事，且可信度極高，是被告以外之人前於偵查中已具結而為
    證述，除反對該項供述得具有證據能力之一方，已釋明「顯
    有不可信之情況」之理由外，不宜遽指該證人於偵查中之陳
    述不具證據能力，方符前揭法條之立法意旨（最高法院103
    年度台上字第1366號、101年度台上字第5834號判決意旨參
    照）。經查，被告庚○○雖否認證人辰○○於偵查中所為證述之
    證據能力（見本院卷六第427頁，卷目代碼詳如附表七《卷目
    代碼對照表》所示），惟本判決所引用證人辰○○於偵查中經
    具結所為之證述，其性質雖屬傳聞證據，然其於受訊問時經
    檢察官告知具結之義務及偽證之處罰後命其具結，有訊問筆
    錄及證人結文附卷可參（見併辦12-4卷第157頁、第161頁）
    ，且形式上觀察其證述內容，並無誇大或顯與常情相違之顯
    不可信之情況，證人辰○○並於本院審理時到庭具結作證，並
    經檢察官、辯護人當庭交互詰問，被告庚○○之防禦權應已獲
    得保障，
參酌前揭說明，證人辰○○於偵查中經具結所為之證述，毋庸另為
    證明，即應認有證據能力。㈡、次按被告以外之人於審判外
    之陳述，雖不符同法第159條之1至第159條之4之規定，而經
    當事人於審判程序同意作為證據，法院審酌該言詞陳述或書
    面陳述作成時之情況，認為適當者，亦得為證據；又當事人
    、代理人或辯護人於法院調查證據時，知有第159條第1項不
    得為證據之情形，而未於言詞辯論終結前聲明異議者，視為
    有前項之同意，刑事訴訟法第159條之5定有明文。考其立法
    意旨在於傳聞證據未經當事人之反對詰問予以核實，原則上
    先予排除。惟若當事人已放棄反對詰問權，於審判程序中表
    明同意該等傳聞證據作為證據；或於言詞辯論終結前未聲明
    異議，基於尊重當事人對傳聞證據之處分權，及證據資料愈
    豐富，愈有助於真實發見之理念，且強化言詞辯論主義，使
    訴訟程序得以順暢進行，上開傳聞證據亦均具有證據能力。
    而所謂「審酌該陳述作成時之情況，認為適當者」，係指依
    各該審判外供述證據製作當時之過程、內容、功能等情況，
    是否具備合法可信之適當性保障，加以綜合判斷而言（最高
    法院94年度台上字第3277號判決意旨可資參照）。經查，本
    判決以下所引用除證人辰○○於偵查中經具結所為之證述以外
    之其他供述證據資料，業經被告庚○○及其辯護人就證據能力
    均表示不爭執（見院X1卷第83頁、第204頁至第205頁），本
    院並於審判期日依法進行證據之調查、辯論，被告庚○○於訴
    訟上程序權利已受保障。本院審酌本判決引用之上開供述證
    據資料，其製作時之情況
，並無違法不當及證明力明顯過低之瑕疵，亦認為以之作為證據
    核屬適當，應認得作為證據。㈢、本院審酌以下所引用之卷
    附非供述證據資料，其製作時之情況尚無違法不
當之瑕疵，且與本案
待證事實間具有相當關聯性，認以之作為證據應屬適當，均有證
    據能力。二、被告甲乙○○部分㈠、被告甲乙○○雖否認證人ｕ○○
    於偵查中之供述，惟本判決所引用證人ｕ○○於偵查中經具結
    所為之證述，其性質雖屬傳聞證據，然其於受訊問時經檢察
    官告知具結之義務及偽證之處罰後命其具結，有訊問筆錄及
    證人結文附卷可參（見偵二卷第86頁、第89頁，併辦6-2卷
    第11頁、第13頁），且形式上觀察其證述內容，並無誇大或
    顯與常情相違之顯不可信之情況，證人ｕ○○並於本院審理時
    到庭具結作證，並經檢察官、辯護人當庭交互詰問，被告甲
    乙○○之防禦權應已獲得
保障，參酌前揭說明，證人ｕ○○於偵查中經具結所為之證述，毋
    庸另為證明，即應認有證據能力。㈡、本判決以下所引用除
    證人ｕ○○於偵查中經具結所為之證述以外之其他供述證據資
    料，業經被告甲乙○○及其辯護人就證據能力均表示不爭執（
    見院X1卷第186頁背面至第187頁背面），本院並於審判期日
    依法進行證據之調查、辯論，被告甲乙○○於訴訟上程序權利
    已受保障。本院審酌本判決引用之上開供述證據資料，其製
作時之情況，並無違法不當及證明力明顯過低之瑕疵，亦認為以
    之作為證據核屬適當，應認得作為證據。㈢、本院審酌以下
    所引用之卷附非供述證據資料，其製作時之情況尚
無違法不當之瑕疵，且與本案待證事實間
具有相當關聯性，認以之作為證據應屬適當，均有證據能力。　
    三、被告庚○○、甲乙○○以外之其他被告㈠、本判決以下所引
    用之供述證據資料，業經被告Ｅ○○（見本院卷三第84頁）、Ｓ
    ○○（見本院卷二第146頁背面）、未○○（見本院卷三第112頁
    ）、Ｋ○○（見院X1卷第29頁背面）、甲己○○（見本院卷二第1
    46頁背面）、卯○○（見院X1卷第198頁）、Ｒ○○（見本院卷二
    第146頁背面）、戌○○（見本院卷二第146頁背面）、ｌ○○（
    見院X1卷第61頁反面）、癸○○（見院X1卷第1頁背面）、寅○○（見院X1卷第75頁）、甲甲○○（見院X1卷第75頁背面）、
    亥○○（見院X1卷第5頁背面至第6頁，本院卷四第81頁背面）
    、ｒ○○（見院X1卷第8頁背面至第10頁）、ｓ○○（見本院卷四
    第81頁背面）、黃○○（見本院卷三第124頁背面）、甲庚○（
    見院X1卷第75頁至第75頁背面）、宙○○（見院X1卷第75頁背
    面）、ｗ○○（見本院卷二第146頁背面）、Ｕ○○（見院X1卷第7
    5頁背面）、ｈ○○（見院X1卷第75頁背面）、Ｑ○（見本院卷四
    第89頁背面）、己○○（見本院卷四第89頁）、ｚ○○（見院X1
    卷第54頁）、ｖ○○（見本院卷二第165頁）、甲戊○○（見本院
    卷四第97頁）、ｐ○○（見院X1卷第75頁至第75頁背面）、鐘
    詩婷（見本院卷四第97頁）、尹沛騰（見B2卷第45頁、第13
    6頁至第140頁）、黃鈞彥（見C1卷第97頁）、閻偉傑（見C1
    卷第161頁）、張耀仁（見C1卷第161頁）、巳○○（見C1卷第
    161頁）及渠等之辯護人就證據能力均表示不爭執，本院並
    於審判期日依法進行證據之調查、辯論，被告Ｅ○○、Ｓ○○、未
    ○○、Ｋ○○、甲己○○、卯○○、Ｒ○○、戌○○、ｌ○○、癸○○、寅○○、
    甲甲○○、亥○○、ｒ○○、ｓ○○、黃○○、甲庚○、宙○○、ｗ○○、Ｕ○○
    、ｈ○○、Ｑ○、己○○、ｚ○○、ｖ○○、甲戊○○、ｐ○○、鐘詩婷、尹沛
    騰、黃鈞彥、閻偉傑、張耀仁、巳○○於訴訟上程序權利已受
    保障。本院審酌本判決引用之上開
供述證據資料，其製作時之情況，並無違法不當及證明力明顯過
    低之瑕疵，亦認為以之作為證據核屬適當，應認得作為證據
    。㈡、本院審酌以下所引用之卷附非供述證據資料，
其製作時之情況尚無
違法不當之瑕疵
，且與本案待證事實間具有相當關聯性，認以之作為證據應屬適
    當，均有證據能力。　　貳、犯罪事實之認定一、被告之答
    辯㈠、訊據被告庚○○、Ｅ○○、Ｓ○○、未○○、甲己○○、甲乙○○、Ｒ
    ○○、戌○○、甲甲○○、Ｕ○○、ｗ○○、己○○矢口否認有何違反期貨
    交易法之犯行，辯稱：本案外匯保證金交易並非期貨交易法
    所規範之期貨，且被告庚○○等人單純利用臉書社團推廣，分
    享使用外匯保證金交易之投資經驗、投資觀念，且無償提供
    外掛程式供投資人使用，投資人得自行選擇是否使用外掛程
    式交易，也可由其他管道取得外掛程式，亦未必須依半自動
    外掛程式之分析建議進行交易，自不該當於「期貨經理」、
    「期貨顧問」或「其他期貨服務事業」云云。被告甲甲○○另
    辯稱：伊只是單純之投資人，並未參與外匯青年軍之活動云
    云。被告Ｕ○○另辯稱：伊僅有依被告甲己○○之指示張貼外匯
    文章，伊沒有違反期貨交易法之行為云云。被告庚○○、Ｅ○○
    、Ｓ○○、未○○、甲己○○、甲乙○○、Ｒ○○、戌○○、甲甲○○、Ｕ○○
、ｗ○○之辯護人亦以相同理由為被告庚○○、Ｅ○○、Ｓ○○、未○○、甲
    己○○、甲乙○○、Ｒ○○、戌○○、甲甲○○、Ｕ○○、ｗ○○辯護。㈡、訊
    據被告黃○○矢口否認有何違反期
貨交易法之犯行，辯稱：伊並非外匯青年軍之講師，沒有招攬投
    資人從事期貨交易之行為云云。被告黃○○之辯護人亦以相同
    理由為被告黃○○辯護
。㈢、訊據被告尹沛騰矢口否認有何違反期貨交易法之犯行，辯
    稱：伊沒有從事招攬行為云云。被告尹沛騰之辯護人亦以相
    同理由為被告尹沛騰辯護。㈣、訊據被告Ｋ○○、卯○○、ｌ○○、
    癸○○、寅○○、亥○○、ｒ○○、ｓ○○、甲庚○、宙○○、ｈ○○、Ｑ○、ｚ○○、ｖ○○、甲戊○○、ｐ○○、鐘詩婷、黃鈞彥、閻偉傑、張耀仁、巳○○則對本案犯行坦承不諱。二、被告庚○○、Ｅ○○、Ｓ○○、未○○、Ｋ○○、甲己○○、甲乙○○、卯○○、Ｒ○○、戌○○、ｌ○○、癸○○、寅○○、亥○○、ｒ○○、ｓ○○、甲庚○、宙○○、ｗ○○、ｈ○○、Ｑ○、己○○、ｚ○○、ｖ○○、甲戊○○、ｐ○○、鐘詩婷、黃鈞彥、閻偉傑、張耀仁、巳○○所共同為如犯罪事實欄所示推廣及招攬不特定人從事外匯保證金交易之事實，經證人石方於偵查中經具結之證述（見他二卷第18頁至第20頁）、證人甲丁○○於本院審理中經具結之證述（見本院卷六第330頁至第343頁）、證人ａ○○於偵查及本院審理中經具結之證述（見偵二卷第91頁至第92頁，本院卷六第300頁至第328頁）、證人ｍ○○於偵查及本院審理中經具結之證述（見偵二卷第97頁背面至第98頁，本院卷七第228頁至第248頁）、證人ｕ○○於偵查及本院審理中經具結之證述（見偵二卷第86頁背面至第88頁，併辦6-2卷第11頁至第11頁背面）、證人Ｂ○○於偵查中經具結之證述（見偵四卷第208頁背面）、證人Ａ○○於偵查中經具結之證述（見偵四卷第41頁背面至第43頁）、證人Ｈ○○於偵查中經具結之證述（見偵四卷第10頁背面至第11頁背面）、證人Ｌ○○於偵查中經具結之證述（見偵四卷第15頁背面至第16頁）、證人ｉ○○於偵查中經具結之證述（見偵四卷第36頁至第37頁背面）、證人ｊ○○於偵查中經具結之證述（見偵四卷第23頁背面至第24頁背面）、證人ｘ○○於偵查中經具結之證述（見偵四卷第27頁背面至第28頁）、證人ｆ○○於偵查中經具結之證述（見偵四卷第124頁背面至第125頁背面）、證人ｔ○○於偵查中經具結之證述（見他八卷第8頁背面至第10頁）、證人ｙ○○於偵查中經具結之證述（見他八卷第8頁背面至第10頁）、證人壬○○於偵查中經具結之證述（見他八卷第9頁至第10頁）、證人Ｙ○○於偵查中經具結之證述（見他十一卷第37頁至第38頁）、證人ｏ○○於偵查中經具結之證述（見他十三卷第21頁至第22頁）、證人湯雅婷於偵查中經具結之證述（見偵五卷第18頁背面至第20頁）、證人沈珮筠於偵查中經具結之證述（見偵八卷第20頁至第21頁背面）、證人ｄ○○於本院審理中經具結之證述（見本院卷七第20頁至第37頁）、證人Ｉ○○於偵查及本院審理中經具結之證述（見偵五卷第109頁至第110頁，本院卷六第363頁至第410頁）、證人ｑ○○於偵查及本院審理中經具結之證述（見偵五卷第107頁至第107頁背面，本院卷七第252頁至第276頁）、證人酉○○於偵查及本院審理中經具結之證述（見他二卷第93頁背面至第94頁背面，本院卷七第14頁至第18頁）、證人戊○○於偵查中經具結之證述（見他二卷第69頁背面至第70頁背面，偵三卷第28頁背面至第29頁）、證人郭秋萍於偵查中經具結之證述（見他二卷第147頁背面至第148頁，偵三卷第38頁背面至第39頁）、證人周姵吟於偵查中經具結之證述（見偵四卷第204頁背面）、證人林秋燕於偵查中經具結之證述（見偵四卷第78頁背面）、證人徐金印於偵查中經具結之證述（見偵七卷第5頁背面至第7頁）、證人高啟修於偵查中經具結之證述（見偵八卷第19頁至第19頁背面）、證人Ｔ○○於偵查中經具結之證述（見併辦1-2卷第15頁至第15頁背面）、證人Ｊ○○於偵查中經具結之證述（見併辦1-2卷第15頁至第15頁背面）、證人宇○○於偵查中經具結之證述（見A2卷第24頁至第24頁背面）、證人王迦為於偵查中經具結之證述（見併辦3-3卷第50頁至第50頁背面）、證人Ｎ○○於偵查中經具結之證述（見併辦3-5卷第23頁背面）、證人ｅ○○於偵查中經具結之證述（見併辦3-5卷第23頁背面）、證人Ｗ○○於偵查中經具結之證述（見併辦3-7卷第25頁至第25頁背面）、證人Ｘ○○於偵查中經具結之證述（見併辦3-8卷第11頁至第11頁背面）、證人申○○於偵查中經具結之證述（見併辦3-13卷第11頁至第11頁背面）、證人Ｃ○○於偵查中經具結之證述（見併辦3-13卷第11頁至第11頁背面）、證人Ｏ○○於偵查中經具結之證述（見併辦3-11卷第11頁背面至第12頁）、證人丁○○於偵查中經具結之證述（見併辦4-4卷第70頁背面至第71頁背面）、證人ｇ○○於偵查中經具結之證述（見併辦4-4卷第72頁）、證人ｎ○○於偵查中經具結之證述（見併辦5-3卷第24頁至第24頁背面）、證人ｃ○○於偵查中經具結之證述（見併辦8-4卷第18頁至第19頁）、證人Ｖ○○於偵查中經具結之證述（見併辦8-4卷第18頁背面至第19頁）、證人辛○○於偵查及本院審理中經具結之證述（見併辦9-3卷第83頁至第83頁背面，B2卷第305頁至第325頁）、證人丑○○於偵查中經具結之證述（見併辦10-3卷第35頁至第35頁背面）、證人Ｆ○○於偵查中經具結之證述（見併辦11-5卷第14頁至第14頁背面、第33頁至第33頁背面）、證人Ｇ○○於偵查中經具結之證述（見併辦11-2卷第116頁至第116頁背面）、證人Ｐ○○於偵查中經具結之證述（見併辦11-2卷第115頁至第116頁背面）、證人ｂ○○於偵查中經具結之證述（見併辦11-2卷第122頁至第122頁背面）、證人盧加芳於偵查中經具結之證述（見A2卷第7頁至第7頁背面）、證人辰○○於偵查及本院審理中經具結之證述（見併辦12-4卷第157頁至第158頁，本院卷七第278頁至第290頁）、證人丙○○於本院審理中經具結之證述（見B2卷第259頁至第269頁）、證人玄○○於本院審理中經具結之證述（見B2卷第270頁至第281頁）、證人Ｄ○○於本院審理中經具結之證述（見B2卷第282頁至第292頁）、證人子○○於本院審理中經具結之證述（見本院卷六第31頁至第63頁）、證人乙○○於本院審理中經具結之證述（見本院卷七第39頁至第58頁）、證人Ｚ○○於本院審理中經具結之證述（見本院卷七第91頁至第112頁）、證人午○○於本院審理中經具結之證述（見本院卷七第191頁至第206頁）、證人甲○○於本院審理中經具結之證述（見本院卷七第320頁至第335頁）證述甚明，並有臉書網頁截圖資料（見他一卷第22頁、第35頁、第41頁至第44頁、第49頁、第51頁、第60頁至第63頁、第66頁至第67頁、第71頁至第73頁、第88頁、第90頁、第93頁至第95頁、第98頁至第104頁，他二卷第81頁、第234頁至第246頁，他三卷第55頁至第64頁背面、第210頁至第218頁背面、第299頁，他四卷第15頁、第22頁、第25頁至第26頁背面、第29頁、第34頁背面至第38頁背面，他七卷第4頁至第5頁背面，他十卷第26頁，偵六卷第65頁至第68頁，偵九卷第55頁至第69頁、第157頁背面至第161頁、第196頁至第199頁、第205頁至第227頁，C2卷第10頁、第43頁至第48頁）、舉辦說明會之照片（見他一卷第23頁至第30頁，他四卷第16頁至第19頁背面，他十卷第30頁至第31頁，本院卷四第10頁至第13頁）、LINE畫面翻拍照片（見他一卷第46頁至第48頁、第50頁、第59頁、第64頁、第68頁至第70頁、第74頁至第87頁、第89頁、第91頁至第92頁、第96頁至第97頁，他四卷第27頁背面至第28頁、第41頁背面至第48頁，他十卷第24頁至第25頁、第27頁至第29頁，他十四卷第24頁至第51頁背面，偵五卷第24頁至第27頁，偵六卷第56頁至第64頁、第82頁至第87頁，偵九卷第30頁至第33頁背面、第116頁至第117頁、第228頁至第232頁，本院卷四第17頁至第33頁，併辦11-2卷第65頁至第66頁，B4卷第4頁至第15頁）、MT4程式翻拍畫面（見他二卷第6頁至第11頁）、證人石方提供之中國信託商業銀行存摺內頁影本與匯款申請書（見他二卷第12頁至第16頁）、證人甲丁○○提供之元大銀行匯出匯款申請書及外匯收支或交易申報書（見他二卷第101頁至第102頁）、被告Ｓ○○說明會演講資料（見他二卷第114頁至第121頁）、被告Ｓ○○之外匯青年軍資料（見他二卷第123頁至第137頁）、戰爭遊戲APP聖母峰網頁列印資料（見他二卷第180頁至第181頁背面，他三卷第53頁至第54頁背面）、戰爭遊戲外匯青年軍網站列印畫面資料（見他三卷第29頁至第29頁背面）、宣傳資料（見他三卷第157頁至第162頁、第253頁至第255頁，偵三卷第82頁，偵九卷第111頁至第112頁、第165頁至第195頁背面）、證人Ｈ○○提供之星展銀行存入憑條、外匯匯出匯款申請書、約定書及取款憑條（見他五卷第4頁至第14頁）、證人Ｌ○○提供之台北富邦銀行結匯單、匯出匯款收件證明（見他六卷第15頁、第18頁，偵四卷第17頁、第20頁）、證人ｊ○○提供之安泰銀行信用卡消費明細、外掛程式畫面截圖資料（見他七卷第2頁至第3頁背面，偵四卷第60頁至第69頁）、證人壬○○提供之合作金庫銀行匯出匯款賣匯水單、MT4程式畫面翻拍照片（見他八卷第14頁至第17頁）、證人ｔ○○提供之GDM帳戶交易明細、合作金庫銀行匯出匯款賣匯水單、匯出匯款申請書、MT4程式畫面翻拍照片(見他九卷第3頁至第11頁)、證人ｙ○○提供之玉山銀行匯出匯款申請書、信用卡消費明細資料、GDM帳戶交易明細、MT4程式畫面翻拍照片（見他十卷第3頁至第23頁）、證人Ｙ○○提供之GDM帳戶交易明細、中國信託商業銀行信用卡消費明細（見他十一卷第3頁至第14頁背面）、Ｍ○○提供之GDM帳戶交易資料及花旗銀行信用卡消費明細（見他十二卷第2頁至第15頁背面）、證人ｏ○○提供之中國信託商業銀行客戶結匯交易明細查詢資料、存摺內頁影本、臺灣銀行匯出匯款賣匯水單（見他十三卷第6頁、第14頁至第15頁、第28頁）、董永平提供之台北富邦銀行匯出匯款收件證明、花旗銀行信用卡消費明細（見他十四卷第15頁至第23頁背面）、證人Ａ○○提供之台北富邦銀行信用卡消費明細（見他十五卷第3頁至第7頁背面）、證人ｆ○○提供之第一銀行匯出匯款交易憑證、存摺內頁影本、「教官制度介紹」資料、加入LUCROR之會員通知信、交易帳號資訊電子郵件、「職務分配圖及工作職掌說明」資料（見他十六卷第6頁至第9頁背面、第22頁至第27頁、第31頁至第34頁，偵四卷第130頁至第132頁、第213頁至第214頁背面）、證人ｘ○○提供之上海商業儲蓄銀行賣匯水單（見他十七卷第4頁）、LUCROR佣金系統說明網頁列印資料（見偵一卷第124頁至第126頁背面，偵四卷第181頁至第182頁）、證人ａ○○提供之上海商業儲蓄銀行賣匯水單（見偵二卷第93頁至第94頁）、GDM香港網站網頁說明（見偵四卷第179頁至第180頁背面，偵九卷第87頁至第102頁、第118頁至第122頁）、湯雅婷提供之「太極」程式交易擷取畫面（見偵五卷第28頁至第34頁）、證人沈珮筠提供之彰化銀行匯出匯款賣匯水單、匯出匯款申請書、元大銀行信用卡帳單、企業號網頁資料、戰爭遊戲WarGame網頁資料（見偵六卷第15頁至第23頁、第90頁至第101頁）、戰爭遊戲說明會PPT資料（見偵七卷第66頁至第73頁背面）、「穩」風險控管說明資料（見偵七卷第74頁至第77頁）、戰爭遊戲PPT簡報複利表（見偵七卷第92頁至第94頁）、證人周姵吟提供之中國信託商業銀行匯出匯款申請書、LUCROR註冊教學文件（見偵九卷第26頁至第29頁背面）、LUCROR網頁資料（見偵九卷第103頁、第123頁至第126頁）、外匯青年軍說明會PPT資料（見偵十二卷第169頁至第170頁）、證人郭姿秀提供之中國信託商業銀行外匯水單（見本院卷二第41頁至第43頁）、證人ｃ○○提供之外掛交易程式畫面翻拍照片（見本院卷四第34頁至第36頁）、證人Ｔ○○提供之合作金庫銀行外匯水單（見併辦1-2卷第19頁至第34頁）、證人Ｊ○○提供之合作金庫銀行外匯水單（見併辦1-2卷第35頁至第40頁）、證人王迦為提供之華南商業銀行外匯水單（見併辦3-3卷第53頁至第54頁）、證人Ｎ○○提供之華南商業銀行外匯水單、永豐商業銀行帳戶交易明細（見併辦3-5卷第4頁至第7頁、第27頁）、證人ｅ○○提供之中國信託商業銀行帳戶交易明細資料、外匯水單（見併辦3-5卷第8頁至第10頁）、地○○提供之華南商業銀行外匯水單（見併辦3-7卷第4頁至第5頁）、天○○提供之華南商業銀行外匯水單（見併辦3-7卷第6頁至第9頁、第28頁）、Ｗ○○提供之華南商業銀行外匯水單（見併辦3-7卷第10頁至第11頁背面）、證人Ｏ○○提供之永豐商業銀行信用卡帳單、華南商業銀行信用卡帳單、澳盛商業銀行信用卡帳單（見併辦3-12卷第4頁至第17頁）、證人Ｃ○○提供之台北富邦銀行信用卡帳單（見併辦3-12卷第18頁至第22頁）、證人Ｘ○○提供之臺灣銀行外匯水單（見併辦3-9卷第4頁，併辦3-8卷第14頁）、證人申○○提供之台新銀行存摺內頁影本、GDM交易歷史資料（見併辦3-14卷第4頁至第18頁）、證人丁○○提供之彰化銀行外匯水單、存摺內頁影本、匯款回條、日盛銀行匯款申請書、存摺內頁影本（見併辦4-4卷第3頁至第8頁、第78頁、第82頁至第88頁）、證人ｇ○○提供之彰化銀行外匯水單、存摺內頁影本（見併辦4-4卷第10頁至第13頁、第80頁至第81頁）、證人ｎ○○提供之國泰世華銀行外匯水單、LUCROR帳戶資料、聯邦銀行結匯證明、退匯申請書（見併辦5-3卷第4頁至第6頁、第12頁至第16頁背面）、證人ｕ○○提供之玉山銀行外匯水單、臺灣銀行外匯水單、中國信託商業銀行信用卡帳單（見併辦6-3卷第4頁至第5頁，併辦6-2卷第14頁至第15頁、第18頁至第22頁）、證人甲丙○○之永豐商業銀行外匯水單、花旗銀行信用卡消費明細（見併辦7-3卷第3頁至第12頁）、證人Ｖ○○提供之國泰世華銀行信用卡對帳單（見併辦8-4卷第4頁至第5頁）、證人ｃ○○提供之國泰世華銀行外匯水單（見併辦8-4卷第6頁至第9頁）、證人辛○○提供之合作金庫銀行匯款水單、匯入匯款通知書（見併辦9-3卷第86頁至第87頁）、證人丑○○提供之臺灣銀行匯出匯款賣匯申請書（見併辦10-3卷第4頁至第5頁）、證人Ｇ○○提供之永豐商業銀行匯款水單（見併辦11-2卷第7頁）、證人ｂ○○提供之第一銀行匯款水單（見併辦11-2卷第8頁至第9頁）、證人Ｐ○○提供之中國信託商業銀行匯款水單（見併辦11-2卷第10頁）、證人Ｆ○○提供之兆豐國際商業銀行國外匯兌匯出匯款查詢資料（見併辦11-5卷第4頁至第7頁）、證人辰○○提供之入金通知e-mail、GDM帳戶獲利明細、合作金庫銀行存摺內頁影本（見併辦12-4卷第9頁至第11頁、第13頁、第169頁）、證人宇○○提供之花旗銀行信用卡帳單（見A1卷第9頁至第11頁）、證人辛○○提供之入金資料、出金資料、合作金庫銀行匯款水單、匯入匯款通知書、（見B4卷第19頁至第22頁、第86頁至第87頁）、被告閻偉傑製作之「超級天網」試算表（見C2卷第65頁），以及如附表一之一「備註欄」、附表一之二「備註欄」、附表二之一「備註欄」、附表二之二「備註欄」、附表二之三「備註欄」、附表三「相關證據及出處欄」、附表四「備註欄」所載之書證在卷可稽，且均為被告庚○○、Ｅ○○、Ｓ○○、未○○、Ｋ○○、甲己○○、甲乙○○、卯○○、Ｒ○○、戌○○、ｌ○○、癸○○、寅○○、亥○○、ｒ○○、ｓ○○、甲庚○、宙○○、ｗ○○、ｈ○○、Ｑ○、己○○、ｚ○○、ｖ○○、甲戊○○、ｐ○○、鐘詩婷、黃鈞彥、閻偉傑、張耀仁
    、巳○○等
人所不爭執，故被告庚○○等人有如事實欄所示之客觀行為，已洵
    堪認定。三、復就本案MT4外匯保證金交易是否為期貨交易
    法所規範之槓桿保證金交易乙節而論㈠、按所謂「槓桿保證
    金契約」係指當事人約定，一方支付價金一定成數之款項或
    取得他方授與之一定信用額度，雙方於未來特定期間內，依
    約定方式結算差價或交付約定物之契約，期貨交易法第3條
    第1項第4款定有明文。而外匯（幣）保證金契約，雖然得於
    當日要求平倉，惟客戶簽訂外匯（幣）保證金契約時，並不
    知何時會平倉（履行日不確定），得視匯率之變動而決定其
    平倉日，是該等契約實際上並無到期日，具有約定於未來時
    間，履行契約之性質。此種契約，以其具有：1.以保證金交
    易，2.未來期間履約特性，3.每日結算損益（market to ma
    rket）之期貨交易特有之結算制度，並於店頭市場交易，即
    符合期貨交易法期貨交易契約之「槓桿保證金契約」之要件
    。易言之，不論商品（契約）之名稱為何，端視其交易的規
    則及內容而定，如具前述要件，即屬期貨交易法第3條第1項
    第4款所規範之「槓桿保證金契約」，任何人（包括公
司、行號及個人）從事外匯（幣）保證金交易，除有期貨交易法
    第3條第2項豁免之適用外，應受期貨交易法之規範（最高法
    院106年度台上字第878號判決意旨可供參照）。㈡、復按「
    外幣保證金交易」係指一方於客戶與其簽約並繳付外幣保證
    金後，得隨時應客戶之請求，於保證金之倍數範圍內以自己
    之名義為客戶計算，在外匯市場從事不同幣別間之即期或遠
    期買賣交易；此項交易不需實際交割，一般都在當日或到期
    前以反方向交易軋平而僅結算買賣差價，故「外幣保證金交
    易」為期貨交易法第3條第1項第4款槓桿保證金交易
之一種，金融監督管理委員會證券期貨局106 年10月25日證期（
    期）字第1060038989號函、99年7月5日金管證期字第099003
    3921號函見解亦同。㈢、又按證券交易法第3條第1項第4款之
    立法理由揭櫫：「第4款界定槓桿保證金契約，係參考香港
    槓桿式外匯買賣條例第2條、新加坡1995年期貨交易法第2A
    條槓桿外匯交易之立法精神，以及槓桿交易契約之特性訂立
    。」而依照香港《證券及期貨條例》附表5第2部對於「槓桿式
    外匯買賣」之定義：「它指（ⅰ）訂立或要約訂立槓桿式外
    匯交易合約，或誘使或企圖誘使他人訂立或要約訂立槓桿式
    外匯交易合約；(ⅱ)提供任何財務通融，以利便進行外匯交
    易或(ⅰ)項所提述的作為；或 (ⅲ)與另一人訂立或要約與另
    一人訂立一項為訂立合約而作出的安排，或誘使或企圖誘使
    某人與另一人訂立一項為訂立合約而作出的安排（不論該項
    安排是否在酌情決定的基礎上訂立），以利便進行 (ⅰ)或 (
    ⅱ)項所提述的作為，這包括（但不限於）保證金交易。」「
    『保證金交易』指認可機構與交易對手之間進行購買或出售外
    幣的任何交易，其中交易對手只須交予認可機構合約價值的
    一小部分，若在合約期內有關貨幣的匯率變動對他不利，他
    便須
為該『保證金』補足相應的差額，然後藉參照匯率差距作最後結算
    ，並不作實際交付。」從而，由此立法沿革，亦可認定外匯
    保證金交易屬於期貨交易法所規範之槓桿保證金交易。㈣、
    經查，依卷附GDMFX網頁資料記載，投資人於GDMFX公司開設
    帳戶後，最高得以1：500之槓桿比例進行外匯交易，此有GD
    MFX公司網頁資料在卷可查（見偵九卷第96頁、第100業）。
    又證人子○○於本院審理中亦具結證稱：外匯保證金交易它本
    質上有槓桿的效果，被告甲己○○當庭使用MT4交易程式進行
    交易時，存1,000元美金進去，可以有10萬元美金的交易額
    度，槓桿是100倍，在操作過程中，MT4交易平台並沒有要求
    在某個特定時間必須要強制賣出，投資人在利用保證金交易
    的機制時，基本上是要搭配未來的一個結算機制，來完成整
    個交易，MT4交易平台上看起來沒有到期日，通常外匯保證
    金交易都不會跟對方設到期日，通常都是很快就清掉，可能
    你今天買，明天就賣，或現在買，等一下就賣，有賺錢就走
    了，如果說輸到某一程度，銀行會自動給你斷頭出去等語（
    見本院卷六第34頁、第44頁至第45頁、第48頁、第55頁至第
    56頁、第62頁）。由GDMFX公司網頁資料及證人子○○上開證
    述綜合以觀，可見本案MT4外匯保證金交易，是投資人先繳
    交保證金至被告庚○○等人指定之外匯經紀商LUCROR、GDMFX
    帳戶後，即可以保證金最高500倍之槓桿倍數進行外匯交易
    ，買
入美元等外幣，再依該外幣匯率在市場行情變動之漲跌，計算投
    資人的盈虧，投資人可隨時進行結算，故本案交易應屬「槓
    桿保證金交易」，而屬期貨交易法所規範之期貨交易甚明。
    ㈤、被告庚○○、Ｅ○○、Ｓ○○、未○○、甲己○○、甲乙○○、Ｒ○○、戌
    ○○、ｗ○○、甲甲○○、Ｕ○○及渠等之辯護人、被告己○○雖辯稱：
    本案MT4外匯保證金交易並非期貨交易法所規範之槓桿保證
    金交易，因：１、本案MT4交易平台交易的對象不是外匯期貨
    而是外匯現貨；２、MT4交易平台沒有追繳的機制；３、MT4交
    易平台沒有特定的到期日；４、本案投資人是以自己之名義
    購買外匯；５、本案投資人要出場時，不需要再下1張反方向
    的委託單，此與槓桿保證金交易之「反方向交易軋平」之定
    義不符；６、MT4交易平台沒有每日結算損益；７、期貨交易
    法第3條第1項於108年1月16日增定第5款「交換契約
」，外匯保證金交易之性質應較接近交換契約，可見外匯保證金
    交易在
證券交易法第3條第1項於108年1月16日修法增定第5款以前，並
    不屬於期貨交易法所規範之客體云云。惟查：１、就「本案M
    T4交易平台交易之客體為現貨而非期貨」乙節而論：　　按
    槓桿保證金交易之特色在於投資人僅須繳納保證金後，即得
    透過期貨商，以槓桿倍數之金額進行交易，故槓桿保證金交
    易之重點，在於投資人得否以槓桿倍數之金額進行交易，至
    於交易之對象為期貨或現貨，則並非重點。訊據證人子○○於
    本院審理中亦具結證稱：槓桿保證金交易
的對象可以是期貨也可以是現貨，不管是期貨或現貨
，槓桿交易的方式都是存在的等語（見本院卷六第35頁）。故交
    易的對象是期貨或是現貨，均不影響其交易是槓桿保證金交
    易的本質。２、就「MT4交易平台沒有追繳機制」乙節而論：
    　　訊據證人子○○於本院審理中具結證稱：假如投資人的投
    資全部賠光了，損益是負的話，要看經紀商願不願意再去追
    那筆錢等語（見本院卷六第51頁）。由證人子○○之上開證述
    以觀，可見槓桿交易未必會有追繳機制，且期貨交易法亦未
    規定槓桿保證金交易
必須要有追繳機制。本案MT4交易平台
在投資人的投資損益為負數時，會直接強制平倉，而沒有追繳機
    制，但也不會因此使得MT4交易平台之外匯保證金交易變成
    不是槓桿保證金交易。３、就「沒有特定的到期日」乙節而
    論：    訊據證人子○○於本院審理中具結證稱：通常外匯保
    證金契約都不會跟對方設到期日，它有點是現貨的槓桿，就
    像你現在向銀行買一個美元，你何時要再換回新臺幣，沒有
    這個時間點，通常外匯保證金交易都不會跟對方設到期日，
    通常都是很快就清掉，可能你今天買，明天就賣，或現在買
    ，等一下就賣等語（見本院卷六第62頁）。槓桿保證金交易
    的重點在於投資人可以使用期貨商提供之財務槓桿，達到信
    用擴張、「以小博大」的效果，故「到期日」為何並非重點
    ，甚至依上開證人子○○之證述及卷內被告、證人的交易紀錄
    以觀（見他十卷第8頁至第21頁，偵三卷第59頁），都可以
    看出被告等人大多是數日內或當日就把交易結清，故期貨交
    易法第3條第1項第4款所規定之「特定期間」，並非指外
匯保證金交易會有特定的到期日，而是
指依照投資契約，投資人在特定期間內可以使用期貨商提供之財
    務槓桿，並在特定期間內投資人與期貨商依約定之方式結算
    差價或交付約定物之意思。４、就「以自己名義」交易乙節
    而論：　　按外匯保證金交易，期貨商於接受投資人的委託
    後，是以期貨商自己之名義去購買外匯，而不是以投資人之
    名義去購買外匯，甚至期貨商可能不會真正去購買外匯，而
    僅是以結算差價之方式與投資人結清損益，本案MT4交易平
    台亦是如此。故本案並非是投資人以自己名義去做外匯交易
    ，而是以期貨商以自己之名義為客戶計算而為交易，與前揭
金融監督管理委員會證券期貨局106 年10
月25日證期（期）字第1060038989號函、99年7 月5 日金管證期
    字第0990033921號函所揭櫫之情形並無不合。５、就「本案
    有無反方向交易軋平」乙節而論：　　按所謂「反方向軋平
    」，並非指投資
人在出場時必須要再下一張反方向之委託單才能出
場，而是指投資人出場時，期貨商會在市場上以反方向軋平，藉
    此結算投資人之損益，故本案MT4交易平台仍有反方向軋平
    之交易行為。６、就「本案有無每日結算損益」乙節而論：
    　　    按所謂每日結算損益，是指逐日進行清算，將投資
    人的投資部位反應成市場現價，以確定投資人有足夠之財力
    應付價格波動，不致無法履約，當虧損超過
一定範圍時，依其投資契約，可能會直接被強制平倉出場，
或必須繳存金額彌補虧損，否則就會被強制平倉出場。故本案MT
    4交易平台仍有每日結算損益之機制，僅是沒有追繳機制而
    已。７、末就「外匯保證金交易與交換契約」之關係乙節而
    論：　　按外匯保證金交易同時符合槓桿保證金交易與交換
    契約之要件，在修法前可歸入
槓桿保證金交易，並無疑問。至於期貨交易法第3條第1項修法後
    ，外匯保證金交易之特色雖雖可能更貼近交換契約，但亦不
    代表在修法前，外匯保證金契約即全然不受期貨交易法的規
    範。８、綜上，本案被告庚○○、Ｅ○○、Ｓ
○○、未○○、甲己○○、甲乙○○、Ｒ○○、戌○○、ｗ○○、甲甲○○、Ｕ○○及
    渠等之辯護人、被告己○○上開辯解，尚委無足採。本案外匯
    保證金確屬期貨交易法所規範之期貨交易甚明。９、至於被
    告庚○○、Ｅ○○、Ｓ○○、未○○、甲己○○、甲乙○○、Ｒ○○、戌○○、ｗ
    ○○、甲甲○○、Ｕ○○、己○○等人固又辯稱：本案其等所為之行
    為並不該當「期貨經理」、「期貨顧問」或「其他期貨服務
    事業」云云。惟查，被告庚○○等人上開行為，包含提供全自
    動交易外掛程式予投資人，由外掛程式自動為投資人下單交
    易，已該當於「非法經營期貨經理事業；又被告庚○○等人提
    供全自動或半自動交易外掛程式予投資人，由外掛程式提供
    交易時機等分析建議協助投資人進場交易，已該當於「非法
    經營期貨顧問事業」；再被告庚○○等人擔任上開未經核准之
    外匯經紀商之期貨交易輔助人（INTRODUCING BROKER），招
    攬不特定投資人，經由該等外匯經紀商，在MT4網路交易平
    台交易，藉此獲得返
點之利益，已該當「
其他期貨服務事業」（詳後述）。是以被告庚○○、Ｅ○○、Ｓ○○、未
    ○○、甲己○○、甲乙○○、Ｒ○○、戌○○、ｗ○○、甲甲○○、、Ｕ○○己○○等人此部分之辯解亦不足採取。四、被告Ｕ○○部分   
; 訊據被告Ｕ○○辯稱：伊僅有依照被告甲己○○之指示在每日一匯
    粉絲專頁張貼與外匯交易有關的文章，伊並沒有違反期貨交
    易法之行為云云。被告Ｕ○○之辯護人亦以相同理由，為被告Ｕ
    ○○辯護。惟查：㈠、訊據被告Ｕ○○於偵查中供稱：伊於102年
    左右開始跟被告甲己○○學習外匯投資操作，被告甲己○○自10
    2年11、12月起每月支付伊2萬元至2萬8,000元不等之報酬，
    要伊負責在戰爭遊戲臉書社團寫有關外匯基礎知識跟心態面
    相關的文章，伊寫外匯投資相關的文章時，伊都以「秘書長
    」自稱，戰爭遊戲社團成員近1萬人，伊所寫的外匯文章就
    是發布在該社團專頁，被告庚○○有提供外匯下單軟體供大家
    使用，並分享操作心得，LUCROR及GDMFX是戰爭遊戲成員普
    遍使用的外匯經紀商，伊有寫文章解釋程式內的名詞，因為
    寫程式的人把程式的名詞寫得比較奇怪，例如「出兵」就是
    下單的意思，伊寫的文章就是在解釋這類的名詞，還有講外
    匯是什麼，每
日一匯粉絲專頁被告甲己○○也會一起管理，講座部分伊就是陪被
    告甲己○○去，或是做個圖片告知講座時間、地點，PO在臉書
    或LINE群組等語（見他二卷第183頁背面至第184頁背面，偵
    三卷第307頁）。㈡、復據證人即共同被告甲己○○於偵查中具
    結證稱：伊有請被告Ｕ○○幫伊管理粉絲專頁「每日一匯」，
    伊會告知被告Ｕ○○或跟被告Ｕ○○討論要張貼的內容，被告Ｕ○○
    寫完文章後，會張貼在每日一匯、戰爭遊戲社團以及其他外
    匯社團，每月伊會支付被告Ｕ○○1至2萬元作為薪水，被告Ｕ○○
    是幫伊做教育訓練的PPT、每日一匯的文字檔，張貼在戰爭
    遊戲社團中，102年6月開始請她，後來被告庚○○付她薪水，
    被告Ｕ○○沒有自己的艦隊，也沒有層級，單純受僱於伊及被
    告庚○○，
做文書工作等語（見他三卷第142頁至第143頁，偵二卷第111頁
    至第111頁背面）；又於本院羈押庭審理中證稱：伊會在固
    定的時間找被告Ｕ○○，把外匯交易下單的方式放在網路上（
    見聲羈卷第47頁背面）。㈢、又據證人即共同
被告庚○○於偵查中具結證稱：被告Ｕ○○是被告甲己○○之助理，被
    告Ｕ○○負責寫外匯及風險管理的文章，有領薪水，是行政人
    員，早
期是被告甲己○○付薪水給她，後來是伊付等語（見偵二卷第57頁
    至第57頁背面）。㈣、再據證人即共同被告癸○○於偵查中證
    稱：被告Ｕ○○對外稱是秘書長，協助被告甲己○○辦講座及上
    課等語（見他三卷第112頁）；㈤、再據證人
即共同被告ｗ○○於偵查中具結證稱：被告Ｕ○○是被告甲己○○的秘書
    ，大家都尊稱她為「秘書長」，負責在戰爭遊戲的Facebook
    社團以「Angel」或「秘書長」名稱發表每日一匯文章等語
    （見他三卷第83頁背面）㈥、綜合上開供述、證述內容以觀
    ，可見被告Ｕ○○係擔任被告甲己○○之秘書，會依被告甲己○○
    之指示，在戰爭遊戲臉書社團張貼每日一匯之文章，文章中
    會講解外掛程式內的各種名詞、外匯保證金交易下單的方式
    ，或是會告知成員被告甲己○○舉辦講座之時間、地點，並會
    協助被告甲己○○製作教學使用之PPT、舉辦講
座，可見被告Ｕ○○
確實有參與戰爭遊戲社團的招生行為，而且被告Ｕ○○所為，是直
    接招攬投資人進行外匯保證金交易，而屬於其他期貨服務事
    業之構成要件行為甚明，故被告Ｕ○○有與其他被告共同違
反期貨交易法之犯行，已足堪認定。五、被告甲甲○○部分    訊
    據被告甲甲○○固否認有何參與本案違反期貨交易法之犯  行
    ，辯稱：伊僅是單純之投資人，並未在外匯青年軍擔任任何
    職務云云。惟查：㈠、訊據被告甲甲○○於警詢中供稱：伊有
    參加外匯青年軍、外匯51、外匯神盾局等團體，戰爭遊戲網
    路團體會開發一些程式，目前大家比較常用的程式名稱包含
    拆彈、新神鬼、太極、超級天王，伊等會透過LINE群組通知
    會員，定期召開聚會，說明參數的定義，說明程式的使用方
    式，分享投資心得，因為參加的人有可能請非會員的朋友來
    參加，這些非會員若有興趣，就會加入會員，外匯青年軍依
    會員投資的交易量分成4級，層級愈高，退佣越多，像伊目
    前是屬於第2級，伊在外匯青年軍中主要是投資人的角色，
    如果舉辦聚會時，有時被告Ｓ○○、Ｒ○○會找伊擔任活動主持人
    ，然後活動的照片、花絮會有人把它PO在臉書上，伊沒有招
    攬成員加入外匯青年軍，但伊會把伊的投資心得跟別人分享
    ，別人若有興趣，就會加入等語（見他二卷第103頁背面、
    第104頁背面至第105頁）。被告甲甲○○又於偵查中供稱：伊
    有加入戰爭遊戲網路團體，簡稱戰遊網，戰遊網只是一個統
    稱，下面會有很多小社團，包括伊所參加的外匯青年軍，伊
    等會透過LINE群組通知會員，定期召開聚會，召開聚會是說
    明參數的定義、程式的使用方式、投資心得分享，因為參加
    的人有可能請非會員的朋友來參加，這些非會員若有興趣，
    就會加入會員，伊在外匯青年軍屬於第2級，伊在外匯青年
    軍中主要是投資人的角色，如果舉辦聚會時，有時被告Ｓ○○
    、Ｒ○○會找伊擔任活動主持人，然後活動的照片、花絮會有
    人把它PO在臉書上，伊沒有招攬成員加入外匯青年軍，但伊
    會把伊的投資心得跟別人分享，別人若有興趣，就會加入，
    伊等有透過LINE群組通知會員定期召開聚會，說明參數意義
    、程式使用方式、投資心得分享，伊也會去聽聽看，如果伊
    聽得懂，伊也會的問題，伊會教他們，但基本上不太會有人
    來問伊，有時辦聚會，人比較多，伊就上台講講話，跟大家
    講今天會是誰上台分享買賣外匯保證金經驗，在聚會中有人
    問外掛程式中參數是何意思，伊知道的會跟他們說，伊有下
    線，是伊朋友，在外匯青年軍裡面，他們也有下單等語（見
    他二卷第138頁背面、第139頁背面至第140頁，偵三卷第33
    頁至第33頁背面）。由被告甲甲○○上開供述內容以觀，可見
    被告甲甲○○在外匯青年軍的位階屬於第2級之總司令，位階
    非低，又被告甲甲○○會在外匯青年軍之聚會上擔任活動主持
    人，並會把其投資心得發表在臉書上與他人分享，別人若有
    興趣，就會加入外匯青
年軍，而且在外匯青年軍的聚會中，若有人詢問外掛程式中的參
    數是何意思，被告甲甲○○若知道的話就會幫忙回答，可見被
    告甲甲○○並非單純之投資人，而是有參與外匯青年軍之活動
    ，直接與其他共同被告一起招攬投資人使用外掛
程式進行外匯保證金交易。㈡、復據證人即共同被告Ｓ○○於偵查中
    具結證稱：被告甲甲○○是伊女友及秘書等語（見他二卷第68
    頁）。由證人即共同被告Ｓ○○證稱被告甲甲○○是秘書，亦可
    見被告甲甲○○並非單純之投資人，而是有參與外匯青年軍之
    工作甚明。㈢、又細繹外匯青年軍名冊，可見被告甲甲○○確
    實為外匯青年軍之一員，擔任總艦長，其下並有陳廉典、黃
    芷瑩、謝承翰、蘇泳靈、蘇文帝、鄭得偉、李昆鴻、林建宏
    、Howard Chen、劉富禎、李誌強、楊心賢、傅彥翔、古嘉
    誠、陳俊銘、洪淑媛、林建安、簡伯丞、楊俊男、陳雅鈴、
    Webber、石育慈、石育瑟、賴季韋、周弘翊、歐陽宛真、胡
    育偉、李宗恩、王麗婷、張家瑤、許烜銓、康珈輔、陳宥橙
    、張三和、高凱業、陳雅琤、林鴻祥、洪旭宣、黃邦珉等投
    資人，被告甲甲○○並能因為上開投資人進行外匯保證金交易
    而獲得返點等情，有卷附外匯青年軍名冊（見偵十二卷第7
    頁、第8頁、第9頁至第10頁背面、第37頁，偵十四卷第4頁
    、第6頁、第8頁至第8頁背面、第9頁背面、第12頁至第12頁
    背面、第13頁背面、第15頁、第18頁背面、第19頁背面、第
    20頁背面、第21頁背面）及星艦網系統資料（見偵十四卷第
    42頁、
第44頁、第50頁、第55頁、第57頁、第59頁、第61頁至第62頁、
    第64頁、第66頁、第68頁、第70頁、第72頁）在卷可查。可
    見被告甲甲○○之下線眾多，被告甲甲○○能分配之返點亦甚豐
    厚，益徵被告甲甲○○辯稱伊只是單純之投資人云云，並不可
    採。㈣、再觀諸扣案之被告甲甲○○之名片，其上載有「技術
    策略顧問 Anna Hsieh」等文字乙節，
有該名片影本1紙在卷可稽（見他二卷第124頁）。倘若被告甲甲○○僅是單純之投資人，並未參與外匯青年軍之活動，又何須
    要印製外匯青年軍之名片，並得以在名片上印製「技術策略
    顧問」此等職稱，由此亦可證明被告甲甲○○確有在外匯青年
    軍中擔任職務，而非單純之投資人。㈤、此外，被告甲甲○○
    會在臉書上公開發表文章，表示自己「在可控制的風險內享
    受無限的獲利，感謝外匯青年軍。」、「一週獲利美金3,83
    0.07元」、「3月份獲利美金1萬4,850.25元」等
訊息乙情，有被告甲甲○○之臉書頁面截圖畫面在卷為憑（見偵九
    卷第196頁背面、第208頁背面、第224頁背面）。由此亦可
    見，被告甲甲○○有在臉書上公開貼文，展現自己投資成果，
    藉此吸引其他投資人加入成為外匯青年軍成員之事實，益徵
    被告甲甲○○有直接招攬投資人之行為。㈥、綜合上開各項證
    據以觀，可證明被告甲甲○○不但有在外匯青年軍的聚會上擔
    任活動主持人，解答成員關於程式交易的問題，更有在臉書
    上發表獲利之文章吸引他人加入外
匯青年軍之行為，且
被告甲甲○○也確實擔任外匯青年軍之總艦長，並得收取其下線成
    員從事外匯保證金因而產生之返點利益，綜上，被告甲甲○○
    有與其他共同被告共同招攬他人成為外匯青
年軍之成員乙情，而有參與本件犯罪行為乙節，已洵堪認定。被
    告甲甲○○及其辯護人所辯洵屬無據，委無足採。六、被告黃
    ○○部分    訊據被告黃○○矢口否認有何違反期貨交易法之犯
    行，辯稱：伊並非外匯青年軍之講師，沒有招攬投資人從事
    期貨交易之行為云云。惟查：㈠、訊據被告黃○○於警詢中自
    承：外匯青年軍臉書社團的好友會邀請伊去全臺各地分享投
    資心得，臺中的講座是被告閻偉傑邀伊去講的，臺北的講座
    是被告Ｒ○○邀伊去講的，103年8月起至104年9月止，伊主講
    過7、8場左右，每場約有數十人至百人不等，伊的講題包括
    「祕密中的祕密」、「新聞的瞬間」等，內容為分享伊自己
    的下單邏輯和風險控管觀念等，每場伊會向被告Ｓ○○酌收車
    馬費數百元至1千元不等等語（見他二卷第231頁背面）；又
    於偵查中供稱：外匯青年軍有邀伊去做投資的心得分享，10
    3年講了4場左右，104年8月講3場，被告閻偉傑邀請伊去臺
    中分享伊的風險控管經驗，被告Ｒ○○邀請伊去臺北講風險控
    管，伊有在比較多人的場合上台分享買賣外匯保證金的心得
    ，會簡略說明社團提供的程式如何應用在外匯保證金上，會
    跟被告Ｓ○○收車馬費，張至勛有跟伊講過，如果交易量大，
    會有部分手續費回饋到自己身上，伊沒有確認過是否伊介紹
    的人交易量的手續費會回饋到伊身上，但伊想應該是，伊有
    跟要來投資的人講這是外匯保證金，但不是推薦他們，只是
    跟他們講等語（見他二卷第252頁背面，偵三卷第51頁背面
    至第52頁）。由被告黃○○上開供述內容以觀，可見被告黃○○
    有至外匯青年軍舉辦之說明會會場分享投
資心得，內容包含如何使用外掛程式交易外匯保證金，被告黃○○
    應可預見參加說明會之
投資人可能會因被告黃○○分享之投資心得而加入使用外掛程
式交易外匯保證金，被告黃○○也明知伊介紹的人交
易的手續費應該會回饋到伊身上，是被告黃○○有招攬投資人
進行外匯保證金交易之行為，應堪認定。㈡、又被告庚○○與被告Ｅ
    ○○於104年6
月28日曾有電話通聯，其對話內
容略以：　　被告Ｅ○○：「明
天我要幫思良講『APP無重力』。」　　被告庚○○：
「你要讓他們學會自己講課呀。」
　　被告Ｅ○○：「有呀，我先講完，
之後再讓他們來講。」　　被告庚○○與被告Ｅ○○於104年6月29日
又有電話通聯，其對話內容略以：　　被
告Ｅ○○：「快瘋掉了。」　　被告庚○○：
「瘋什麼？」　　被告Ｅ○○：「講無重力，下次要他們自己講啊
    。
」　　被告庚○○：「在哪裡
講？」　　被告Ｅ○○：「就是幫思良啊。」　　被告庚○○：「思
    良幾個人？」　　被告Ｅ○○：「大概10個人。」　　被告庚○○：「下次要叫思良講。」　　被告Ｅ○○：「對啊，他們自己
    會講。」　　被告庚○○：「像
我都是只講BEING，無重力給他們講。」　　被告Ｅ○○：「沒錯。
    」　　被告庚○○：「下次要他們講無重力這樣才可以一起提
                      昇， 我以為你睡覺了。」　　被告Ｅ○○
    ：「哪有，我從下午講到晚上，其中還帶他們 
;               去看車，讓他們激發夢想，大家都瘋掉      
                了。」　　等語，有通訊監察譯文在卷可稽（
    見他二卷第233頁至第233頁背面）。由上開被告庚○○與被告
    Ｅ○○之對話內容提及「幫思良講」、「思良幾個人」，可見
    被告黃○○並非單純之一般投資人，而是有負責要為外匯青年
    軍旗下之團體講課。又被告
庚○○與被告Ｅ○○於104年6月間提及「下次要叫思良講」等語，此
    情核與被告黃○○前開供述供稱：伊於104年8月講3場等語相
    符，亦可見被告黃○○有依被告庚○○、Ｅ○○指示進行授課之情
    形，故被告黃○○辯稱：伊沒有參與外匯青年軍之活動，並非
    外匯青年軍之講師云云，尚委無足採。㈢、再參以被告黃○○
    曾於臉書上發表文章，提及：「平時忙於教學」、「教學完
    再輕輕鬆鬆的走走晃晃」、「這一年半來也教了三四百個人
    」、「我的教學方式也一直是引導你，怎麼訓練自己解決問
    題，而不是直接告訴你答案」等語，並有其他臉書使用者回
    覆：「今天真的很謝謝你們，專程跑這一趟，不只詳細的教
    導及解說，還苦口婆
心，耳提面命的提醒我們風險控管，我會努力調整這部分的，謝
    謝囉～」等語乙情，有被告黃○○之臉書頁面翻拍照片在卷可
    查（見他二卷第235頁至第236頁）。由被告黃○○上開臉書文
    章內容及其好友回覆內容以觀，可見被告黃○○並分單純偶一
    為之分享投資心得的投資人，而是有教學之行為。㈣、況證
    人即共同被告庚○○於警詢及偵查中亦證稱：被告黃○○是戰爭
    遊戲成員，自己使用戰爭遊戲研發人員研
發的外匯交易軟體及風險控制後，負責講課教導其他成員如何使
    用，被告黃○○是負責教育工作，教導交易人如何使用交易程
    式等語（見他三卷第25頁、第37頁，偵一卷第121頁背面）
    。由被告庚○○上開證述內容以觀，亦可見被告黃○○有向投資
    人教學如何使用外掛程式進行外匯保證金之行為。㈤、至於
    被告Ｓ○○於本院審理中具結證稱：伊不曉得被告黃○○有沒有
    做教學，伊不確定是不是有人因為聽了被告黃○○的分享，然
    後加入外匯青年軍等語（見本院卷七第353頁、第355頁）。
    因被告
Ｓ○○僅表示不清楚被告黃○○有無從事以外掛程式進行外匯保證金
    交易之教學，惟依前開客觀事證，已足以證明被告黃○○授課
    ，除分享投資心得外，亦指導使用外掛程式之方法，且享受
    獲
分配交易手續費之返
點利益，是被告Ｓ○○上開證述，尚不足以作為對被告黃○○為有利
    認定之依據，附此敘明。㈥、綜上，被告黃○○有在外匯青年
    軍舉辦之說明會上，教導投資人如何使用外掛程式進行保證
    金交易，而與被告庚○○等人共同招攬投資人以外掛程式進行
    外匯保證金之犯行，應堪以認定。七、被告尹沛騰部分    
    訊據被告尹沛騰矢口否認有何違反期貨交易法之犯行，辯稱
    ：伊沒有從事招攬行為，伊在課程中會舉一些市場上現有的
    案例，其中一個是被告庚○○的程式「拆彈部隊」，程式本身
    伊沒有教，伊只是把在市場上的邏輯如何用一些標誌去探討
    合理性，當時的範例剛好是被告庚○○他們的標誌，伊會提醒
    學員哪些話不可信，如果要拿程式作為輔助的話，要
注意什麼，某天證人辛○○來找伊，問伊她想投資的話要如何開戶
    ，伊叫證人辛○○自己去開戶，後來證人辛○○開完戶，問伊要
    如何取得免費的程式，伊就告訴證人辛○○，在某個網頁可以
    申請，伊就做協助，網頁跳出程式，證人辛○○就拿程式去用
    云云（見本院卷B2第37頁至第39頁）。惟查：㈠、訊據證人
    辛○○於本院審理中具結證稱：伊於104年5月間，有參加被告
    尹沛騰開設的教導如何操作外匯保證金的課程，該課程目的
    有包含教伊如何以外掛程式操作外匯，是被告尹沛騰推薦伊
    這類課程，被告尹沛騰表示他們有一個由他們團隊開發的程
    式，能夠簡單的瞭解交易的趨勢，這是在上課時，被告尹沛
    騰介紹的，被告尹沛騰有教導怎樣去操作軟體，怎樣去操作
    外匯保證金，教一些方法去看K棒，還有一些程式的介紹，
    他是說有一些自動化的程式，看看怎麼運用，被告尹沛騰在
    上課時有提到技術分析，就是操作外匯保證金，運用程式去
    看那個技術分析，被告尹沛騰應該有教要買或賣這些外幣要
    看哪些指標，但忘記那時候教了些什麼，伊在進行真倉交易
    前，有先使用模擬倉，模擬倉交易也是被告尹沛騰教說要如
    何使用的，在利用模擬倉交易時，被告尹沛騰會進一步指導
    要怎樣進行買或賣，伊於104年5月15日問被告，伊想要申請
    真倉，也就是要操作真的外匯保證金，被告尹沛騰就直接推
    薦伊GDMFX外匯商給伊，然後伊給被告尹沛騰一些資料申請
    帳號，伊自己親自匯款，用信用卡匯到國外的帳戶，伊開完
    戶之後，有安裝外掛程式協助進行真倉交易，是被告尹沛騰
    說，只要帳號給他，他就可以負責去把外掛程式安裝起來，
    所以伊把開戶之後的帳號給被告尹沛騰，被告尹沛騰就幫伊
    處理後續的外掛程式安裝的問題，被告尹沛騰有介紹自動化
    交易程式及拆彈部隊，但伊僅下載拆彈部隊，沒有下載自動
    化交易程式，伊有利用拆彈部隊去進行真倉的操作，被告尹
    沛騰有教學如何使用、操作拆彈部隊，伊印象中被告尹沛騰
    有教判斷何時要買、何時要賣的口訣，這個口訣可以使用在
    拆彈部隊，是伊主動跟被告尹沛騰詢問進行真倉交易的方式
    ，被告尹沛騰沒有主動推薦伊進行真倉的程式交易，被告尹
    沛騰會在課堂上教導如何設定參數，被告尹沛騰會自己講或
    邀請比較厲害的人來講，被告尹沛騰在上課的時候有提到他
    們有一個團隊，被告尹沛騰一直覺得伊可以更加精進，所以
    常常會邀請伊，問伊要不要去參加板橋的交流會等語（見本
    院卷B2第306頁至第324頁）。證人辛○○又於偵查中具結證稱
    ：104年5月間，被告尹沛騰跟伊說有一個教伊如何操作外匯
    保證金的課程，課程目的就是要教伊如何以外掛程式操作外
    匯，課堂中伊等是以模擬倉的方式，後來伊覺得不錯，伊就
    於104年5月15日問被告尹沛騰，伊想要申請真倉也就是要操
    作真的外匯保證金，被告尹沛騰就推薦伊GDMFX外匯商平台
    ，伊是
自行匯款到這個外匯商，各匯款美金600元共2次等語（見B4卷第
    83頁至第83頁背面）。由證人辛○○上開證述內容以觀，可見
    被告尹沛騰有在上課講解外掛程式之使用方式，而且有推薦
    證人辛○○在外匯經紀商GDMFX開戶，以及協助證人辛○○取得
    外掛程式以進行外匯保證金交易之行為。㈡、復據證人丙○○
    於本院審理中具結證稱：伊有參加被告尹沛騰所開設的投資
    講座課程，講述的內容就是外匯交易，教伊等如何做外匯的
    交易投資被告尹沛騰有教伊等投資的邏輯跟方法及心態面等
    等，讓伊等了解如何可以在外匯裡面獲利，被告尹沛騰是教
    伊等自己下單，不是用程式交易的方式，被告尹沛騰沒有鼓
    吹可以下載外匯青年軍之程式來做自動交易，被告尹沛騰有
    教一個口訣，什麼黃紅buy、藍藍sell之類的，就是當你看
    到什麼顏色時，你有什麼樣的策略可以去做，他說藍藍buy
    ，就是看到藍色跟藍色要buy，buy就是要買進，然後黃紅se
    ll，就是看到黃色、紅色要sell，sell就是賣掉，這是一個
    口訣，他就是說有什麼樣的訊號，你自己看到，自己要判斷
    說出現這樣的訊號之後，你要做什麼動作，那個程式它可能
    會有一些顏色，例如漲或跌，會有什麼樣的顏色顯示，伊等
    看到什麼樣的轉折，伊等就要知道現在要做什麼樣的動作等
    語（見本院卷B2第260頁至第268頁）。由證人丙○○之上開證
述內容以觀，亦可證明被告尹沛騰有在課程中教導使用外掛程式
    ，並有教導進行外匯保證金交易判斷買進或賣出時使用的口
    訣，核與證人辛○○證稱被告尹沛騰有在外匯課程中教導如何
    使用外掛程式乙節相符，可見被告尹沛騰有在外匯課程中教
    導學員使用外掛程式進行外匯保證金交易乙情，已洵堪認定
    。㈢、又據證人Ｄ○○於本院審理中具結證稱：被告尹沛騰有找
    伊一起去聽外匯青年軍的研討會，不是很正式的，大部分都
    是在咖啡廳，大家一起參與討論，有幾次是在教室，就是在
    講外匯的基本操作、技術分析及教學，外匯青年軍的研討會
    是被告尹沛騰找伊去的，伊去外匯青年軍的研討會不會超過
    5次，每次都是尹沛騰找伊去的，伊有用MT4的程式進行交易
    ，一開始是被告尹沛騰給伊的，伊也有使用MT4的外掛程式
    ，程式名稱叫「拆彈包」，外掛程式也是被告尹沛騰給伊的
    ，外掛程式可以省略一些步驟，例如伊等在投資時，伊已經
    獲利特定的％數後，它那個外匯一直往上漲，拆彈包有一個
    功能就是它會一直跟上去，就是說確保伊的獲利，萬一微調
    的時候，不會侵蝕到伊的獲利，它漲越高，伊就會設一個停
    利的線，它會一直跟上去，如果它微調低於那條線的時候，
    就會整個平倉，像這種操作就不
是一般手動可以操作的等語（見本院卷B2第283頁至第290頁）。
    由證人Ｄ○○之上開證述內容以觀，可知被告尹沛騰有多次找
    證人Ｄ○○參加外匯青年軍舉辦之研討會，而且有將外掛程式
    「拆彈包」提供給證人Ｄ○○使用，益徵被告尹沛騰確實有將
    外匯青年軍之外掛程式提供給他人使用之行為。㈣、又據證
    人玄○○於本院審理中具結證稱：伊有參加過被告尹沛騰舉辦
    的課程，參加蠻多次，被告尹沛騰的課程主要是在教你怎麼
    技術分析、教育方面的，投資標的那時是以外匯為主，被告
    尹沛騰有教過幾種交易平台，有MT4，還有類似跟單的系統
    ，名稱好像是「FXPRO」，但沒有說一定要使用MT4，被告尹
    沛騰有教學員如何使用模擬倉，在模擬倉操作過程中，會出
    現顏色或訊號來告訴模擬的人什麼時候要買進、什麼時候要
    賣出，被告尹沛騰在教導的過程中也有提到口訣，被告尹沛
    騰不會推薦外匯保證金的程式交易，但在課程中，被告尹沛
    騰確實也有讓學員用模擬倉來模擬，伊在上被告尹沛騰的課
    程前，有去上外匯青年軍的課，在外匯青年軍那時就有在使
    用模擬倉，而且外匯青年軍有提供外掛程式，在被告尹沛騰
    的課程內也有使用模擬倉，被告尹沛騰沒有提供外掛程式給
    伊使用，被告尹沛
騰的課程不是外匯青年軍的課程，是被告尹沛騰自己另外開設的
    個人課程，伊有看過B4卷第100頁所示的系列課程傳單資料
    ，伊參加的也是這樣的課程等語（見本院卷B2第271頁至第2
    81頁）。由證人玄○○之上開證述內容以觀，亦可證明被告尹
    沛騰有在課程中教導學員使用外掛程式之行為。㈤、再據證
    人午○○於本院審理中具結證稱：就伊對被告尹沛騰的理解，
    被告尹沛騰是外匯青年軍的講師，被告尹沛騰好像是請他艦
    隊長以下的成員去開戶，來發展底下的成員等語（見B2卷第
    382頁）。由證人午○○之上開證述內容以觀，可見被告尹沛
    騰確實為外匯青年軍之成員，而且有招攬成員開戶進行外匯
    保證金交易，以發展底下成員之行為，此情實與證人辛○○證
    稱：被告尹沛騰有推
薦伊至外匯經紀商GDMFX開戶，並幫伊安裝外掛程式等語，以及
    證人Ｄ○○證稱：被告尹沛騰有多次找伊參加外匯青年軍之研
    討會，並有提供外掛程式給伊使用等語互核情節相符，堪認
    被告尹沛騰確實為外匯青年軍之一員，而且有提供外掛程式
    供他人使用，並招攬投資人進行外匯保證金交易之事實。㈥
    、再參以被告尹沛騰與證人辛○○在通訊軟體Line上之對話紀
    錄，被告尹沛騰自承「有幫忙證人辛○○要外掛程式」、「外
    匯青年軍會提供程式，而且投資人使用外匯青年軍提供之程
    式進行外匯保證金交易後，外匯青年軍可以跟券商收服務費
    」、「被告尹沛騰推薦證人辛○○在GDMFX開戶，是因為被告
    尹沛騰的朋友可以幫忙申請外掛程式，被告尹沛騰的朋友算
    是GDMFX的業務，被告尹沛騰在當時就已經知道可以抽佣金
    」等語，有Line對話紀錄在卷可佐（見B4卷第5頁、第7頁）
    。由上
開Line對話紀錄內容以觀，可見被告尹沛騰在推薦證人辛○○向GD
    MFX申請開戶進行外匯保證金交易時，就已經知道其可以因
    此從GDMFX處獲得佣金，被告尹沛騰進而推薦證人辛○○在GDM
    FX開戶，並提供外掛程式供證人辛○○使用，是被告尹沛騰有
    違反期貨交易法之犯行，亦堪認定。㈦、再參以被告尹沛騰
    為外匯青年軍第3級之艦隊長，底下有黃宇清、Ｄ○○、簡榮勳
    、陳郁婷、玄○○、林俊育、姚崑弘、莊子賢、辛○○、張媛珺
    、陳品維、蔡慶威、蔡孟橘、林冠戎、郭美惠、葉
秀玉、倪金芳、Ｑ○曜、陳敬明、王淑敏、鄒永成等投資人為其下
    線乙節，有各艦隊會員及幹部名冊在卷可稽（見B4卷第94頁
    ），倘若被告尹沛騰沒有招攬投資人進行外匯保證金交易之
    行為，其底下又何以會有如此多投資人，是以，被告尹沛騰
    有招攬投資人進行外匯保證金交易之行為，已至為明灼。㈧
    、至於證人午○○雖於本院審理中具結證稱：伊有參加被告尹
    沛騰開設的外匯課程，伊應該算是第一屆學生，伊也有參加
    後續的課程，大概參加過至少8次課程，被告尹沛騰在這些
    課程中，沒有鼓勵學員下載程式交易，被告尹沛騰蠻追求最
    基本的外匯，上課內容大概是介紹什麼是外匯、什麼是K棒
    、紅色是什麼意思、綠色是什麼意思，還有教新聞怎麼看、
    去哪裡看，還有交易的時間，包括美國的開盤時間、英國的
    開盤時間，再來就是用工具，工具是交易軟體本身就有的工
    具，像是黃金切割線、布林等，大部分上課都是上這些課，
    被告尹沛騰不會鼓勵下載程式自動交易，被告尹沛騰當時說
    ，他最害怕學員什麼都不知道，只是下載程式後就把錢丟進
    去讓程式自己跑，他覺得這是非常不負責任，風險非常高，
    他非常不建議這樣，所以那時候伊只知道周遭有很多人都在
    笑被告尹沛騰，說青年軍的人都賺得飽飽的，被告尹沛騰還
    自己在那邊一直教學員說你要先了解怎麼看K棒，如果發生
    什麼事情，你應該怎麼解決，當時被告尹沛騰非常不認同下
    載程式就直接把錢丟進去做交易，被告尹沛騰在課程上沒有
    講解過外匯青年軍的EA程式，伊在上被告尹沛騰的課程或跟
    被告尹沛騰接觸時，被告尹沛騰沒有分享他在跑的參數給其
    他人，那時被告尹沛騰教的東西跟外匯青年軍無關，伊有聽
    過拆彈部隊，但被告尹沛騰沒有在上課時教授過拆彈部隊的
    操作，被告尹沛騰沒有在課程中教授不同外掛程式的特性及
    操作的方法，被告尹沛騰都是講理論比較多，伊沒有聽被告
    尹沛騰講過程式云云（見B2卷第377頁至第380頁、第383頁
    、第385頁、第389頁至第390頁）。證人午○○雖證稱：被告
    尹沛騰沒有在上課的時候講解過外匯青年軍的外掛程式云云
    ，然證人午○○此部分證述，與證人辛○○、Ｄ○○、玄○○之證述
    有
所齟齬，此部分所述是否與事實相符，已非無疑。況證人午○○於
    本院審理中亦自承：伊沒有參與到被告尹沛騰的全部課程等
    語（見B2卷第380頁），是尚難僅憑證人午○○於本院審理中
    證稱：被告尹沛騰沒有在課程中講解外匯青年軍之外掛程式
    云云，即率爾對被告尹沛騰為有利之認定，附此敘明。八、
    總結以言，本案外匯保證金交易確屬期貨交易法所規範之期
    貨交易，且被告庚○○等人有提供具有全自動、半自動交易功
    能，以及可以給予投資人買進、賣出外匯分析建議之外掛交
    易程式予投資人，並以召開說明會、分享會，或在臉書社團
    、LINE群組張貼投資獲利心得分享、外掛程式使用介紹等資
    訊，招攬投資人進行外匯保證金交易，藉此向外匯經紀商
LUCROR、
GDMFX收取返點之事實，已至為明灼。綜上，本件事證明確，被
    告庚○○、Ｅ○○、Ｓ○○、未○○、甲己○○、甲乙○○、Ｒ○○、戌○○、
    甲甲○○、Ｕ○○、ｗ○○、己○○、黃○○、尹沛騰所辨無非事後卸責
    之詞，不足為採。被告庚○○等人前揭犯行，均洵堪認定，皆
    應依法論科。參、新舊法比較    按刑法第2條第1項之規定
    ，係規範行為後法律變更所生新舊法律比較適用之準據法。
    所謂行為後法律有變更者，包括構成要件之變更而有擴張或
    限縮，或法定刑度之變更。行為後法律有無變更，端視所適
    用處罰之成罪或科刑條件之實質內容，修正前後法律所定要
    件有無不同而斷。新舊法條文之內容有所修正，除其修正係
    無關乎要件內容之不同或處罰之輕重，而僅為文字、文義之
    修正或原有實務見解、法理之明文化，或僅條次之移列等無
    關有利或不利於行為人，非屬該條所指之法律有變更者，可
    毋庸依該規定為新舊法之比較，而應依一般法律適用原則，
    適用裁判時法（最高法院95年度第21次刑事庭會議決議意旨
    、100年度台上字第1616號判決意旨參照）。經查，被告庚○○等人行為後，期貨交易法第112條固於105年11月9日增訂第
    1項至第4項，提高
期貨內線交易、操縱
及詐欺之刑責，並
訂定加重減免刑罰等相關規定，且配合第1項至第4項之增訂，刪
    除第1項第7款，並將本案所應適用之條文由第1項移列至第5
    項，酌作文字修正，惟於被告庚○○等人所犯之罪刑並無影響
    ，尚無有利不利之問題，應依一般法律適用之原則適用裁判
    時之法律，合先敘明。肆、論罪科刑之理由一、被告所犯罪
    名㈠、按經營期貨經理事業，須經主管機關之許可並發給許
    可證照，始得營業；又所謂期貨經理事業，指經營接受特定
    人委任，對委任人之委託資產，就有關期貨交易、期貨相關
    現貨商品或其他經主管機關核准項目之交易或投資為分析、
    判斷，並基於該分析、判斷，為委任人執行交易或投資之業
    務者，期貨交易法第82條第1項、期貨經理事業設置標準第2
     條分別定有明文。經查，本案被告庚○○等人提供給投
資人使用之自動化交易程式，具有自行判讀交易趨勢、自動停利
    停損之功能，參有程式設計者之判斷邏輯，並非單純之下單
    交易程式，且於投資人設定參數後，即可以代投資人進行交
    易，此與告知買賣之條件後，委託他人代為操作交易之情形
    並無不同，故被告庚○○等人有從事期貨經理事業乙節，應堪
    以認定。㈡、復按所謂期貨顧問事業，指為獲取報酬，經營
    或提供期貨交易、期貨信託基金、期貨相關現貨商品、或其
    他經主管機關公告或核准項目之交易或投資之研究分析意見
    或推介建議者；前項所稱報酬，包含直接或間接自委任人或
    第三人取得之任何利益，期貨顧問事業設置標準第2條定有
    明文。經查，本案被告庚○○等人提供給投資人使用之半自動
    外掛程式（例如「拆彈部隊」），會顯示色塊，讓投資人得
    以依照被告庚○○等人教導之交易口訣「黃紅SELL，藍藍BUY
    」進行買進或賣出外匯之交易（見偵九卷第153頁），或是
    會顯示「水牆」、「星星」、「箭頭」等符號告知投資人交
    易之趨勢（見偵九卷第171頁背面），被告庚○○等人還會告
    知投資人購買外匯建議之「最佳出兵時間」（見他三卷第16
    0頁），讓投資人得以參考被告庚○○等人提供
之分析建議進行外匯保證金交易，故被告庚○○等人有提供投資之
    區間、方向、進場時間、停利停損點等資訊，使投資人得以
    依其分析、建議進行交易，故被告庚○○等人所為已非僅屬一
    般性資料整理，而可認屬具體之外匯期貨之研究分析意見及
    推介建議，故被告庚○○等人有從事期貨顧問事業，亦洵堪認
    定。㈢、再按所謂其他期貨服務事業，係指期貨經理、顧問
    事業以外之期貨服務事業，而期貨交易輔助業務屬期貨服務
    事業之一種，此觀證券商經營期貨交易輔助業務管理規第2
    條第1項之規定即可明瞭。又證券商經營期貨交易輔助業務
    管理規則第3條第1項第1款亦明定：「期貨交易輔助人係接
    受期貨商之委任，從事下列業務：一、招攬期貨交易人從事
    期貨交易。」經查，本案被告庚○○等人有在臉書、LINE群組
    、Youtube影片上張貼投資獲利之資訊，並且舉辦「一分鐘
    拆彈」、「APP無重力外匯保證金」、「Being」等講座、說
    明會、分享會、教學課程，營造獲利豐厚之形象，藉此吸引
    投資人從事期貨交易，甚至要會員再去找其他人一起加入進
    行期貨交易，被告Ｅ○○於偵查中亦供稱：艦長分配返點的比
    例比總艦長、艦隊長多，是因為讓第一線分比較多會比較好
    ，讓他們獲利較高，鼓勵他們去找下線等語（見偵一卷第29
    3頁），由此可見，被告庚○○等人確實有積極招攬投資人以
    外掛程式從事期貨交易之行為。且被告庚○○等人有提供期貨
    經紀商LUCROR、GDMFX的開戶資料給投資人，讓投資人向期
    貨經紀商LUCROR、GDMFX申請開戶，而且投資人在申請開戶
    時，要綁定期貨經紀商LUCROR、GDMFX給予被告庚○○等人之I
    B號碼，投資人才能使用外掛程式，當投資人綁定被告庚○○
    等人提供之IB號碼，並進行外匯保證金交易後，被告庚○○等
    人即可藉由期貨經紀商LUCROR、GDMFX之返點制度，於投資
    人實際進行期貨交易後從中獲利，故被告庚○○等人有受
期貨經紀商LUCROR、GDMFX之委任招攬投資人從事期貨交易之行
    為，亦足堪認定。再參以證人子○○於本院審理中亦具結證
稱：期貨交易輔助人，英文就是「INTRODUCING BROKER」，簡稱
    「IB」。綜上，被告庚○○等人有從事期貨交易輔助人之其他
    期貨服務事業，已至為明灼。㈣、綜上，核被告庚○○等人，
    均係違反期貨交易法第112條第5項第5款之非法經營期貨經
    理、期貨顧問及其他期貨服務事業罪。二、按共同實施犯罪
    行為，在合同意思範圍內，相互利用他人之行為，以達其犯
    罪之目的，固不必每一階段均參與，祇須分擔犯罪行為之一
    部，即應對於全部所發生之結果共同負責；多數人出於共同
    犯罪之意思，彼此分工協力共同實現犯罪行為，彼此互為補
    充而完成犯罪，即多數行為人基於犯意聯絡與行為分擔者，
    為共同正犯，此即學說上所稱「功能性之犯罪支配」；在功
    能性犯罪支配概念下，多數人依其角色分配共同協力參與構
    成要件之實現，其中部分行為人雖未參與構成要件行為之實
    行，但其構成要件以外行為對於犯罪目的實現具有不可或缺
    之地位，仍可成立共同正犯。又共同正犯之成員參與構成要
    件行為之實行，並不以參與整個犯罪事實全部為必
要，即便僅參與犯罪事實之一部分，或僅參與共同行為之某一階
    段，亦無礙於共同正犯之成立（最高法院96年度台上字第21
    56、6141號判決意旨參照）。經查，被告庚○○等人就本案所
    犯非法經營期貨經理事業、期貨顧問事業、其他期貨服務事
    業之犯行，有犯意聯絡及行為分擔，均應論以共同正犯。三
    、次按刑法學理上所稱之「集合犯」，係指立法者所制定之
    犯罪構成要件中，本質上即預定有數個同種類行為而反覆實
    行之犯罪者而言。申言之，「集合犯」係一種犯罪構成要件
    類型，立法者針對特定刑罰規範之構成要件，已預設該項犯
    罪本身係持續實行之數次行為，具備反覆、延續之行為特徵
    ，而其個別行為具有獨立性而能單獨成罪，乃將之總括或擬
    制成一個犯罪構成要件之「集合犯」行為；此種犯罪以反覆
    實行為典型、常態之行為方式，具侵害法益之同一性（即侵
    害單一之法益），在刑法評價上為單數之構成要件行為，且
    行為人主觀上係出於單一或概括之犯意，因而僅包括的成立
    一罪（有學者諭為「法定的接續犯」）。其與一般所謂「接
    續犯」之區別，在於接續犯所適用之構成要件行為，並不具
    反覆實行之特質，非屬立法規範所定之構成要件類型，但因
    個案情節具有時間及空間之緊密關聯特性，故亦包括的論以
    一罪（學者諭為「自然的接續犯」）。故是否為集合犯之判
    斷，在主觀上應視其反覆實行之行為是否出於行為人之一個
    單一或概括之決意而為，在客觀上則應斟酌法律規範之本來
    意涵、實現該犯罪目的之必要手段、社會生活經驗中該犯罪
    必然反覆實行之常態等事項，並秉持刑罰公平原則，加以判
    斷，俾與立法意旨相契合。經查，本案被告庚○○等人係基於
    非法經營期貨經理事業、期貨顧問事業、其他期貨服務事業
    之犯意，以相類似
之手法，
於密集之時間、地點，持續侵害同一法益，且依社會通念，此種
    犯罪形態及期貨交易法第112條第5項第
5款條文構成要件之內涵，在本質上即具有反
覆、延續性行為之特質，揆諸前開說明，屬具有預定多數同種類
    行為將反覆實行特質之集合犯，在刑法評價上應為集合犯之
    包括一罪，應以一罪論處。四、量刑　　本院爰以行為人之
    責任為基礎，審酌下列情事，就被告庚○○等人之犯行，分別
    量處如主文所示之刑：㈠、被告智識程度、經歷、家庭及經
    濟狀況：１、被告庚○○自稱：伊學歷為大專畢業，現在沒有
    工作，這5年來伊都沒有辦法找到工作，就自己操作，自己
    賺錢、虧錢這樣子，伊最主要的收入來源就是個人投資外匯
    ，自己下單，收入目前不穩定，伊之前在挖礦，挖比特幣跟
    以太幣，結果礦機都虧錢，後來整個比特幣掉下來都虧錢，
    有賺有虧，其實是非常不穩定的，因為伊等現在連開戶都不
    行，所以其實不太想去外面跟人家接觸，伊1個月有賺個幾
    萬元，平均起來約5、6萬元，家中有伊父母親，還有1個小
    孩，加上伊太太的3個小孩，總共有4個小孩，2個小孩還在
    讀書，2個已經可以自己工作，所以要撫養的是父母跟2個小
    孩，伊自己的小孩是大學要畢業了，被告甲乙○○的小孩2個
    已經在工作，1個高中畢業，伊父親80幾歲、
母親70幾歲，父母親都沒有工作，需要伊撫養，伊目前與被告甲
    乙○○、父母親4個人同住，小孩是住校，星期天才回來，另
    外1個小孩在澎湖，久久回來1次，伊名下沒有不動產，伊目
    前住的是父母親的房子，每個月還要支付房貸3、4萬元，伊
    的收入不穩定，有時候會多一點等語（見本院卷十第227頁
    ）。２、被告Ｅ○○自稱：伊學歷為專科畢業，現在在做網路，
    伊投資礦機也賠了很多錢，收入不穩定，伊有在賣保養品等
    ，1個月收入有時候6、7萬元，有時候10萬元，不穩定，最
    近因為疫情關係，很緊，不好的時候每個月也有7、8萬元，
    家中有媽媽跟2個小孩以及女朋友，伊和女朋友沒結婚，都
    住在一起，媽媽70幾歲，小孩1個6歲、1個3歲，女朋友沒有
    工作
，她們都需要伊撫養，伊名下有1間不動產，目前被扣押，那個
    房子貸款1個月要繳11萬元，最近伊軋不過來，伊有打電話
    去給銀行說伊繳不起了，看是否可以延期或只繳利息，但銀
    行說不行，說伊在銀行有被標記，有被扣押，沒有辦法只繳
    利息，該房子就是伊等現在居住的房子等語（見本院卷十第
    228頁）。３、被告Ｓ○○自稱：伊學歷為大學畢業，目前從事
    電腦設備買賣，收入不穩定，因為是伊跟太太即被告甲甲○○
    一起做的，好一點的話，共同收入每個月會有
5萬多元，不好就只有1、2萬元，家中有伊和被告甲甲○○，還有1
    個3歲的女兒，伊沒有跟父母同住，伊住在外面，小孩、被
    告甲甲○○都需要伊撫養，被告甲甲○○目前跟伊一起從事電腦
    設備買賣，伊名下沒有車子，也沒有房子，目前居住的房子
    是租的，租金每個月1萬5,000元等語（見本院卷十第228頁
    ）。４、被告未○○自稱：伊學歷為大學畢業，目前在朋友的
    餐飲業打工，朋友那邊如果有軟體方面的案子會丟給伊做，
    兼職做軟體工程師的工作，
收入不固定，要看狀況，每個月收入3萬多元，好一點時4萬多元
    ，目前伊跟太太同住，沒有小孩，伊需要撫養伊母親，母親
    65歲左右，沒有工作，太太每個月的工作收入是3、4萬元，
    伊目前住在臺中市南區，是伊太太之前買的房子，目前每個
    月房貸支出2萬2,000元等語（見本院卷十第228頁至第229頁
    ）。５、被告Ｋ○○自稱：伊學歷為大學畢業，目前從事2份工
    作，今年開始比較好一點，在賣一些保健品，這是伊朋友的
    公司，伊擔任總監，去各地開發經銷商，伊沒有底薪，公司
    只有補貼伊一點車資。伊另外一個工作是在一個合法的傳直
    銷公司，現在比較好一點，一個月收入大概有3萬多元。伊
    有父親、母親、太太、2個小孩需要伊撫養，太太本來是跟
    伊在前一家公司工作，後來本案發生之後不到半年，因為當
    時新聞報太大，公司就以為伊真的是罪大惡極，所以伊就被
    公司除名。事件發生之後，整個行銷市場都衰退下來，所以
    伊的工作其實也不是那麼穩定，那段時間伊有反覆過來跟法
    院反應說，是不是可以讓伊出國，其實那時候人脈也好，各
    方面，臺灣也好，伊就盡量找工作，但真的是找不到，所以
    當時海外有一個公司要僱伊去當講師，伊有請法院讓伊出國
    去接這個工作，但當時又不行，所以伊的工作一直不穩定，
    有段時間家裡比較辛苦，要去跟親戚借錢，伊太太也沒辦法
    去找份工作來做，就是伊跟太太兩個人盡量支撐，目前伊太
    太從事藥局銷售產品的
業務，底薪大約2萬多元，有獎金會好一點，大約會再加1萬元。
    伊有2個小孩，1個就讀大學一年級，唸中山醫學院，有申請
    就學貸款，另1個就讀小學三年級，都需要伊撫養。父母與
    伊同住，伊哥哥中風，也沒有辦法在家裡幫忙。伊名下沒有
    不動產，目前居住在伊姊姊的房子中等語（見本院卷十第32
    頁至第33頁）。６、被告甲己○○自稱：伊學歷為大學肄業，
    目前待業中，前一份工作做到去年9月，之後沒有工作，就
    把車子拿去貸款，貸款還是要繳，生活費就是靠車子的貸款
    ，伊前份工作內容是身心
靈講師，算是接案子的，比如說來臺北的車馬費2個小時是4,000
    元，有時候1個禮拜1次，平均下來1個月差不多2、3萬元，
    家中有母親67歲，沒有工作，需要伊撫養，伊名下沒有不動
    產，目前居住的房子是母親的，有房貸，伊現在每個月都有
    拿1萬元給伊母親付房貸等語（見本院卷十第228頁至第229
    頁）。７、被告甲乙○○自稱：伊學歷為二專肄業，目前沒有
    工作，伊去年11月時有兼職做RCR的直銷，那是賣水的，去
    年伊有聲請要出國，當時是有朋友要聘請伊，請伊跟他一起
    去跑生物科技的市場，但因為伊無法出國，所以就沒有聘用
    伊了，上一份工作每個月收入約3萬多元，RCR伊是去年8、9
    月加入的，做到11月結束，但今年碰到疫情，他們的水就沒
    有辦法進口了，目前沒有經濟收入來源，伊有3個小孩，大
    的目前23歲，老二今年才剛滿20歲，小的今年19歲，小的他
    休學1年，今年高中要畢業，因為他是在澎湖念書，所以基
    本上他往來吃住的開銷每個月要2萬多元，伊跟被告庚○○同
    住，伊等是本案案發後第3年才結婚，之前小孩尚未成年時
    ，伊等是跟伊姊姊租房子住，姊姊也沒有跟伊等收房租，只
    有叫伊等繳貸款就好，貸款每個月大約3萬多元，伊跟被告
    庚○○結婚後就跟被告庚○○同住，家中還有公公、婆婆，小孩
    都沒有住家裡，在外面打工、遊學或唸書住校，伊最小的孩
    子及被告庚○○的小孩跟公公、婆婆都需要伊和被告庚○○二人
    共同撫養，伊名下沒有不動產，伊有跟姊夫借50
萬元，伊把買給小孩子的保險全部解掉了，靠存款過生活，小孩
    子也長大了，坦白說，伊的開銷就剩下伊最小的那個孩子，
    現在所有的壓力還是在被告庚○○身上，伊的小孩伊都盡量不
    要麻煩到被告庚○○，就是靠伊跟伊姊夫借的50萬元去支付，
    但伊目前還沒有能力還錢給伊姊夫等語（見本院卷十第229
    頁至第230頁）。８、被告卯○○自稱：伊學歷為碩士畢業，現
    在在伊朋友公司幫忙，擔任技術協理，目前因為疫情影響沒
    有案子可承接，所以伊領的是車馬補助費，1個月2萬元。我
    有父親、太太、3個小孩，伊太太從事直銷，1個月收入大約
    是3萬元至5萬元之間，小孩1個就讀大學三年級、1個就讀大
    學二年級、1個今年高三要讀大學
，都還需要伊撫養，伊父親70幾歲，在臺中跟伊妹妹住在一起。
    以伊現在的財力來講，伊可能無法應付小孩將來唸書。伊名
    下沒有不動產，之前伊工作賺的錢給伊太太買了1棟房子，
    是在伊太太名下，伊等自己居住，所以伊等打算將那棟房子
    賣掉，來提供伊小孩唸書的學費，伊等再去外面租房子等語
    （見本院卷十第33頁）。９、被告Ｒ○○自稱：伊學歷為國立研
    究所畢業，目前幫忙朋友賣保健食品，每個月收入大約3至5
    萬元，伊跟爸媽、太太、2個小孩同住，小孩1個幼稚園中班
    ，1個國小一年級，父母親都60幾歲，他們都需要伊撫養，
    父母是伊和被告Ｓ○○一起撫養，太太與伊一起工作
，收入不太穩定，每個月大約3至5萬元，伊名下沒有不動產，伊
    是住父母親的房子，需要負擔父母親房子的房貸，每個月要
    幫忙支付房貸2萬元，這部分被告Ｓ○○不用負擔，原本是沒有
    這筆貸款，是因為發生本案之後，伊等沒有錢用，所以拿伊
    父母親的房子再去貸款，這部分就是由伊來負責等語（見本
    院卷十第230頁）。、被告戌○○自稱：伊學歷為大學
肄業，伊目前在家中幫忙賣咖啡，每個月收入蠻不穩定的，大約
    2萬元左右，家中有父母親、哥哥，都是跟伊同住，伊需要
    撫養父母親，父親60幾歲，母親也快60歲，家人在開咖啡店
    ，伊在網路上幫忙賣咖啡豆，父母親有自己的收入，但家中
    還有房貸每個月3萬多元，伊和哥哥各自負擔一半等語（見
    本院卷十第230頁）。、被告ｌ○○自稱：伊學歷為二技畢業
    ，現在跟太太一起幫她姊姊從事網路團購、賣東西，最近因
    為疫情影響，近半年業績滑落，伊有試著要去找工作，因為
    伊之前是RB，可是已經那麼久沒有在這種公司工作，而且年
    紀又有點大了，所以一般都不會聘請
伊，目前伊幫忙太太的姊姊，錢就直接給伊太太，每月收入大約
    3、4萬元，家裡有母親、太太、2個小孩，小孩1個10歲、1
    個8歲，都需要伊撫養。太太的工作就是與伊一起從事團購
    ，月收入的3、4萬元是伊等2人相加的，母親65歲需要伊撫
    養，伊名下沒有不動產，現在居住在伊岳母家等語（見本院
    卷十第34頁）。、被告癸○○自稱：伊學歷為碩士畢業，目
    前擔任軟體工程師，寫網
頁，收入1個月差不多5萬元，家中有父親、母親、太太和伊4人
    ，父、母親是伊跟伊弟弟共同撫養，太太有工作，收入約2
    萬多元至3萬元，父親快70歲，母親是60歲左右，伊名下沒
    有不動產，目前在新竹租房子居住，租金大約1萬多元，因
    為有認識，所以租金比較便宜，是父、母親承租的等語（見
    本院卷十第34頁）。、被告寅○○自稱：伊學歷為大學畢業
    ，目前從事土地不動產行業，沒有底薪，薪水不穩定，是靠
    業績獎金，伊是前年7月才進去的，前半年實領12萬元，去
    年一整年領不到30萬元，29萬元多，家中有母親、太太、大
    兒子，大兒子快3歲，下個月伊二兒子要出生，伊母親、太
    太、兒子都需要伊撫養，現在連伊岳母在伊有能力時也要資
    助她，太太目前懷孕，下個月小朋友要出生，從伊大兒子出
    生到現在伊太太都沒有工作，都在家自己帶小
孩，因為伊等沒有人可以幫忙帶小孩，伊母親70多歲了，不方便
    幫忙帶小孩，岳母原本在開小吃店，因為去年爬山摔斷手，
    所以整個店面收起來了，沒有收入，現在伊等有商量，伊這
    邊如果有閒錢，就每個月給伊岳母3,000元生活，伊名下沒
    有不動產，目前居住在伊母親的40多年老舊公寓等語（見本
    院卷十第34頁）。、被告甲甲○○自稱：伊學歷為大學畢業
    ，伊在一間公司當總經理特助，每個月收入大約3萬3,000元
    ，目前伊跟被告Ｓ○○同住，伊等還有1個小孩，現在是3歲，
    有上幼稚園，小孩和被告Ｓ○○都需要伊撫養，被告Ｓ○○自己沒
    有工作收入，他跟伊一樣，他是在公司上班，但他比較偏向
    有業務進來才會有額外的兼職收入，但收入不多，因為最近
    的景氣不好，疫情影響，所以基本上幾乎都沒有什麼收入，
    目前伊沒有能力撫養爸爸、媽媽，爸媽沒有與伊同住，爸爸
    是63歲、媽媽是55歲，伊每月要繳房租1萬5,000元，小孩的
    學費1萬元，伊和被告Ｓ○○名下完全沒有不動產，伊目前身上
    還
有貸款，伊今年3月份才剛剛貸款下來，貸款一共80萬元，1個月
    要還1、2萬元，有時候伊公司還會給伊額外的加給，比如說
    像年終，當時伊有去申請一個專案貸款，不管薪資多少，就
    是可以貸款80萬元，但是利息很高，因為最近疫情影響真的
    很大，伊等需要生活費，所以不得已才會去貸款等語（見本
    院卷十第326頁）。、被告亥○○自稱：伊學歷為碩士畢業，
    這段時間有試著去找工作，但在申請工作的時候會填寫一個
    表，會問說有無涉及刑事案件，所以工作並不好找，伊現在
    在家中的彩券行幫忙父親、母親顧店，拿一點生活費，家中
    有90幾歲的奶奶在洗腎，父親、母親也接近70歲了，身體不
    是太好
，所以伊要幫他們照顧一些事情，伊幫忙看店只有拿一些生活費
    ，大概每個月1、2萬元，因為伊只有一個人，目前未婚，也
    不需要照顧小孩子，沒有其他需要撫養的對象，但會幫忙家
    中父親、母親需要幫忙的地方，比如幫他們記帳、點貨等等
    ，伊名下沒有不動產，現在和父母親同住一起等語（見本院
    卷十第34頁至第35頁）。、被告ｒ○○自稱：伊學歷為高職畢
    業，伊與太太一起經營網路代購，收入其實蠻不穩定的，1
    個月大約2萬元至3萬元左右，家中有父親、母親、哥哥、妹
    妹、太太，目前沒有子女，岳母經濟上需要資助，岳母
已經70多歲，沒有工作，伊跟太太共同負擔岳母的房租，每個月
    大約1萬元左右，太太的工作是老師，一個禮拜可能上幾堂
    課這樣，收入1個月約2萬多元，伊名下有不動產，就是跟太
    太一起住的房子，父親、母親自己住，哥哥住在桃園，妹妹
    跟父親、母親一起住，伊還有每月2萬多元的房貸支出等語
    （見本院卷十第35頁）。、被告ｓ○○自稱：伊學歷為高中畢
    業，目前從事汽車銷售，沒有底薪，是看賣的車輛多寡會有
    獎金，1個月收入大約有3萬元至5萬元之間，母親剛過世，
    剩伊父親，伊父親現在大約66、6
7歲，沒有工作，需要伊撫養，伊之前有結婚，當時伊有房子，
    但伊跟太太當保人去貸款，借錢出來去買賣本案之外匯保證
    金，後來都虧掉，所以就離婚了，伊沒有孩子，伊名下的房
    屋因為付不出貸款，所以租人，用租金來支付貸款，目前伊
    跟父親居住在朋友租給伊的房子，房租1個月8,000元等語（
    見本院卷十第35頁）。、被告黃○○自稱：伊學歷為專科畢
    業，目前擔任軟體工程師，收入1個月大約6萬元，家中有父
    親、母親、哥哥、太太、1個孩子，今年10月底第二胎要出
    生，伊跟太太、小孩住在一起，哥哥與父母親另外居住，由
    哥哥照顧，太太、小孩需要伊撫養，太太也沒有工作，所以
    太
太資助娘家每月大約1萬元部分是由伊幫忙出，父母親目前不需
    要伊撫養，由哥哥照顧，太太5月有找到工作，但因為懷孕
    的關係，可能會離職，太太目前收入大約3萬元，伊名下沒
    有不動產，不動產是登記在太太的名下，現在還有房貸，這
    個房子是伊自己居住的，1個月的房貸約2萬元等語（見本院
    卷十第35頁至第36頁）。、被告甲庚○自稱：伊就讀大學一
    年級，休學中，目前因為生小孩沒有工作，之前是擔任瑜珈
    老師，1個月收入大約3萬多元、4萬元左右，伊是最近才生
    小孩，小孩才剛滿月，家中有先生、母親、剛出生
的小孩，伊本來要照顧媽媽，但伊懷孕的期間，媽媽有去找工作
    ，所以基本上現在是伊需要被照顧，因為伊沒有工作，伊是
    全職媽媽，伊沒有需要撫養的對象。先生從事教練的工作，
    1個月收入約4萬元、5萬元，母親目前有工作跟固定收入，
    伊名下沒有不動產，居住的房子是租的，租金每個月2萬元
    等語（見本院卷十第36頁）。、被告宙○○自稱：伊學歷為
    專科畢業，目前沒有工作，沒有收入，因為伊已經快50歲，
    所以工作不是很好找，之前從事10幾年的保險業務，因為本
    案有一些媒體壓力，所以伊就離開了之前的公司，這4、5年
    工作都是斷斷續續的，前一份工作做到去年7月，是擔任教
    育訓練老師，收入1個月大約3萬5,000元。目前大部分都是
    負債，因為伊家裡還有貸款，有一些負債，太太有在工作幫
    忙付房貸，伊家中有母親、太太、2個小孩，母親80幾歲，
    小孩1個19歲、1個21歲，母親及2個在讀大學的小孩都需要
    伊撫養，太太在百貨公司從事女性內衣銷售員的工作，前陣
    子因為疫情的關係，所以公司有一半的人放無薪假，伊太太
    也是其中之一，
最近公司有通知她復工，1個月收入基本底薪是2萬5,000元、2萬
    6,000元左右，需要看業績。伊父親有留1棟房子給伊，就是
    伊目前居住的房子，有貸款，伊當時有將房子拿去貸款買了
    車子，現在仍在付貸款，每個月貸款需要支付7、8,000元，
    因為只有還利息沒有還本金等語（見本院卷十第36頁至第37
    頁）。、被告ｗ○○自稱：伊學歷為專科畢業，目前從事倉庫
    管理，每個月收入不加班差不多4萬至4萬3,000元左右，家
    中有爸媽、姊姊、太太、1個小孩，目前都同住，但太太有
    時候會住娘家，伊需要撫養太太、小孩、爸媽，爸媽二人都
    60多歲，他們在菜市場賣東西
，收入不穩定，伊有時候會過去幫忙，經濟上有時也需要伊幫忙
    ，姊姊目前有工作，太太目前沒有工作，生活所需都是依靠
    伊工作收入，伊名下沒有不動產，有車貸要繳，目前居住的
    房子是租的，伊跟姊姊幫家裡負擔生活開銷，每個月要拿5
    、6,000元回家，伊的車貸加上信貸，每個月約2萬元等語（
    見本院卷十第230頁）。、被告Ｕ○○自稱：伊學歷為高中畢
    業，之前在大陸地區也是從事美髮行業，但是現在因為疫情
    的原因，大概半年沒有回去了，伊在臺灣不敢找工作，目前
    沒有工作，前一份工作做到今年1月23日，之前
的收入1個月約3萬3,000元左右，目前沒有收入來源，是依靠家
    中給予生活費，目前住在家裡，家中有2個哥哥、爸爸、媽
    媽一起同住，爸爸退休了，哥哥他們各自有工作，媽媽沒有
    工作，爸爸、媽媽年紀皆為65歲，目前沒有特別需要伊撫養
    ，伊沒有貸款支出，名下沒有不動產等語（見本院卷十第32
    5頁至第326頁）。、被告ｈ○○自稱：伊學歷為專科畢業，目
    前從事網拍工作，收入1個月大約1萬元左右，家中有太太及
    2個小
孩，小孩1個高一、1個國小五年級，太太有在工作，1個月收入
    約2萬3,000元，2個小孩都需要伊撫養，因為伊母親自己有
    勞保年金，所以母親不需要伊撫養，伊名下沒有不動產，太
    太名下有不動產，就是伊等自己居住的房子，房子有貸款，
    但貸款不多，每個月貸款需要支付大約7,000元等語（見本
    院卷十第37頁）。、被告Ｑ○自稱：伊學歷為高職肄業，目
    前沒有工作，上一份工作做到大約3、4年前，之後都沒有工
    作，伊於101年時工作是開髮型沙龍，因為工作壓力太大、
    太勞累導致肝臟發炎，去治療時醫生建議伊積極治療，有一
    半的機會會有副作用，治療之後就得了精神方面的疾病，有
    所謂的躁鬱症，當時被強制住在精神病院，住了3、4個星期
    ，出院後就領了身心障礙卡，也沒有辦法很正常的工作，3
    、4年前就把工作結束了，因為太太名下有1間房子，這些年
    伊等把房子拿去抵押貸款，之後就是這樣靠貸款過日子，太
    太沒有工作跟收入，伊也沒有領過
身心障礙的補助，家中有岳母98歲、太太、伊，岳母跟太太需要
    伊撫養，伊等同住在拿去抵押的房子裡，每個月有貸款約2
    萬多元要還，目前伊沒有收入來源，要找工作現在也不好找
    ，伊有保單也可以貸款，如果需要繳房貸的時候，就拿保單
    去貸款來繳房貸，雖然這樣也是借錢，但眼前也只能這樣子
    等語（見本院卷十第37頁）。、被告己○○自稱：伊目前在
    善泰國際顧問有限公司擔任老師教課，上一些心靈成長課程
    還有投資課程，但投資課程比較不會排了，伊等是包人家的
    課程來用，伊學歷為大學肄業，每月收入大概5萬元到8萬元
    ，家裡有太太、2個小
孩、爸爸、媽媽，全部都需要伊撫養，太太沒有工作，父親80歲
    左右，母親70歲左右，父母親都沒有工作，小孩1個2歲、1
    個6歲，伊名下沒有不動產，目前是租屋居住，每個月固定
    房租負擔3萬5,000元，父母親、小孩、太太都跟伊同住，母
    親有時候會跟著哥哥跑，父親固定住在伊這裡等語（見本院
    卷十第167頁）。、被告ｚ○○自稱：伊學歷為高中畢業，目
    前沒有工作，前一份工作是從事保險業務員，本案發生以後
    就不好做業績了，所以目前是靠打零工跟跑熊貓外送員維生
    ，收入大概就只能
夠支付貸款及照顧小孩，1個月收入大約2萬元，家中有伊母親跟
    1個小孩，伊是單親，母親70歲、小孩就讀大學四年級，都
    需要伊撫養，母親沒有工作，伊名下沒有不動產，居住在母
    親的房子，沒有貸款負擔，伊有自己的債務協商，每個月負
    擔1萬5,000元、1萬6,000元左右等語（見本院卷十第37頁至
    第38頁）。、被告ｖ○○自稱：伊學歷為高職肄業，目前在市
    場販賣衣服，之前比較好一點，但是發生疫情之後就沒有那
    麼好了，每個月收入都不太一定，上個月加起來約2萬元多
    一點，有的時候沒有開市，有的時候好一點，一天就有2、3
    ,000元，要看當天生意的好壞，家中有母親、1個女兒，父
    親去年走了，女兒在念大學二年級，母親74歲，母親沒有工
    作，
她們都需要伊撫養，伊名下沒有不動產，伊有債務，所以一直都
    是租房子，每個月房子的租金是1萬4,000元，攤位的租金大
    約3萬元，債務伊沒有去協商，但伊賺的錢伊都會把它存起
    來，一家一家去還，沒有一定是還多少，截至目前為止伊已
    經還了兩家，伊前開所說的收入是扣掉成本後的淨收入等語
    （見本院卷十第38頁）。、被告甲戊○○自稱：伊學歷為大
    學畢業，目前從事攝影師，收入平均每個月2萬5,000元至3
    萬5,000元左右，家中有父親、父親的陸配
、哥哥、1個新生的弟弟，全部居住在一起，父親68歲跟小伊25
    歲的弟弟需要伊撫養，父親沒有工作，父親的陸配有工作，
    但有時候會有一些狀況，伊是沒有多問，所以伊主要是撫養
    父親和弟弟，伊目前單身，名下沒有不動產，伊全家人租房
    子居住，每月房租總共3萬2
,000元，伊需要支付一半等語（見本院卷十第38頁）。、被告ｐ
    ○○自稱：伊學歷為高職畢業，目前擔任瑜珈老師，每個月收
    入大約2萬元，家中有父親、母親、弟弟，沒有人需要伊撫
    養，伊父親50年次，母親55年次，弟弟已經成年，伊名下沒
    有不動產，現在是在外租房子，每月房租1萬元等語（見
本院卷十第38頁）。、被告鐘詩婷自稱：伊學歷為大學畢業，
    目前在記帳士事務所從事會計工作，每月收入大約2萬5,000
    元左右，家中有父親、母親、阿姨、哥哥，伊每個月會給阿
    姨與母親生活費，1個人每個月大約給5,000元，伊名下沒有
    不動產，沒有房租負擔，是住在家裡等語（見本院卷十第38
    頁至第39頁）。、被告尹沛騰自稱：伊學歷為東南科大畢
    業，目前從事財商教育學院，現在跟教育部成立一個直屬教
    育部下的財商金融學院，伊是學院負責人，伊等最近跟臺灣
    發展研究院與教育部成立一個直屬教育部的金融學院，伊每
    個月收入大概15萬，家裡面有爸
爸、媽媽和2個姊姊，伊沒有結婚，父母親需要伊撫養，父親目
    前有點失智需要有人照顧，父親現在約81歲，母親現在70幾
    歲，父母親都沒有工作，伊跟父母親同住，在家裡照顧父母
    親，伊名下沒有不動產，現在住的是父親的房子，沒有房貸
    ，每個月須固定繳其他貸款，固定貸款支出差不多5萬元等
    語（見本院卷十第167頁）。、被告黃鈞彥自稱：伊學歷為
    博士班畢業，目前擔
任軟體工程師，每月收入大約6萬多元，家中有父親、母親、太
    太，太太目前懷孕有在工作，父母親不需要伊撫養，但伊需
    要幫忙支付房貸，每月大約1萬元，父親大約67歲，母親大
    約63歲左右，太太收入每月大約5、6萬元左右，伊現在是住
    宿舍，1個月房租大約是6,000元，名下沒有不動產等語（見
    本院卷十第39頁）。、被告閻偉傑自稱：伊學歷為大學畢
    業，目前跟太太從事網路購物，因為伊太太是負責人，所以
    都是她在管，伊沒有領薪水，公司的收益每月差不多10萬元
    ，但扣掉房子的貸款、2個女兒的開銷、加上囤貨的成本，
    能運用的資金其實所剩不多，父母親住臺北，伊跟太太及2
    個女兒住臺中，2個女兒1個就讀幼稚園中班、1個
就讀幼稚園小班，2個女兒都需要伊撫養，父母親年紀差不多快7
    0歲，父母親都有退休金，伊名下沒有不動產，太太名下有
    不動產，因為伊是住辦一起買的，現在是在繳貸款的寬限期
    ，目前1個月差不多是快2萬元，寬限期過後每個月是3萬8,0
    00元，主要生活開銷是貸款和2個小朋友的教育費用等語（
    見本院卷十第39頁）。、被告張耀仁自稱：伊學歷為碩士
    畢業，目前有兩個工作，伊父親是開電器行，夏天要裝冷氣
    時伊會去幫忙，另外一個就是因為伊有身心障礙手冊，所以
    有去批公益彩券在賣，公益彩券及爸爸的工作都不是很穩定
    ，跟家裡都只有拿一點工錢1個月約1萬多元，家中有太太、
    2個小孩，小孩1個要滿1歲、1個要滿3歲，太太去年就沒有
    工作，目前在家中帶小孩，2個小孩需要伊撫養，太太不需
    要伊撫養，
太太沒有工作前自己有存一點錢，伊偶爾也需要資助岳母，父母
    親有自己的事業不需要伊撫養，伊爸爸的電器行可能會收起
    來，因為伊父親去年基質瘤，也因為這樣，伊就必須在家多
    幫忙，伊名下有不動產，就伊、太太、2個小孩同住，房貸
    每月將近1萬4,000元、1萬5,000元左右等語（見本院卷十第
    39頁至第40頁）。、被告巳○○自稱：伊學歷為大學畢業，
    目前從事製造業，每
月收入約5萬元左右，家中有
父親、母親、奶奶、太太、妹妹，小孩預計12月要出生，太太目
    前住在岳母家，伊跟父母親同住，奶奶需要伊撫養，父親退
    休
了，母親目前有工作，都不需要伊撫養，奶奶大約80多歲，父母
   親大約60歲，伊名下有1間公寓是自己居住，每月房貸要繳大
   約8,000多元等語（見本院卷十第40頁）。㈡、品行素行： 　
   　依卷附被告庚○○等人之臺灣高等法院被告前案紀錄表共35
   份所示（見本院卷十第431頁至第495頁），得悉
下情：1、被告庚○○、Ｅ○○、未○○、Ｋ○○、甲己○○、卯○○、Ｒ○○、戌
   ○○、ｌ○○、癸○○、寅○○、甲甲○○、亥○○、ｒ○○、ｓ○○、黃○○、宙
   ○○、ｗ○○、Ｕ○○、ｈ○○、己○○、ｚ○○、ｖ○○、甲戊○○、ｐ○○、鐘詩
   婷、尹沛騰、黃鈞彥、閻偉傑、張耀仁、巳○○前無任何犯罪
   科刑紀錄，堪認素行良好。2、被告Ｓ○○前於103年間，因過失
   傷害案件，經臺灣臺中地方法院於104年2月24日，以103年度
   審交易字第884號判決處拘役30日確定，並於104年3月27日易
   科罰金執行完畢；被告甲乙○○前於98年間，因侵占等案件，
   經臺灣臺北地方檢察署檢察官於99年6月29日，以98年度調偵
   字第182號為緩起訴處分確定，並於102年6月28日緩起訴期滿
   未經撤銷；被告甲庚○前於98年間，因侵占案件，經臺灣臺北
   地方檢察署檢察官於98年12月1日，以98年
度偵字第26269號為緩起訴處分確定，並於10
0年11月30日緩起訴期滿未經撤銷；被告Ｑ○於本案犯行以後，因
   酒後駕車事件，經臺灣基隆地方法院以107年度基交簡字第75
   8號判決判處有期徒刑2月確定，且於108年4月30日易科罰金
   執行完畢（以上均不構成累犯），其後即未再有任何犯罪科
   刑紀錄，亦堪認渠等素行尚可。㈢、被告犯罪之動機、目的、
   所生危害及犯罪手段：1、爰審酌金融市場是否健全攸關一國
   經濟之興衰，從而國家對於金融市場均設有監管之機制，以
   求其穩定與發展，蓋因證券或期貨業務與國家金融、經濟秩
   序之關係直接而重大，且因金融交易具有高度之專業性與技
   術性，市場瞬息萬變，在我國以散戶居多之投資環境，為免
   投資人受高額報酬吸引，藉由非正式管道取得交易機會，參
   與未經主管機關適當管理之高風險投資行為，又不諳金融商
   品之交易性質，而處於不利之地位，對投資人之個權益造成
   危害，更有必要規範各類金融服務事業之設立與經營，以及
   相關從業人員之資格。若未依法取得營業許可而經營期貨經
   理事業、期貨顧問事業或其他期貨服務事業，將對國內金融
   秩序有嚴重之危害，對於投資大眾之權益更侵害甚鉅。本案
   被告庚○○等人明知渠等未經主管機關金管會許可，不得經營
   期貨經理事業、期貨顧問事業或其他期貨服務事業，竟仍非
   法經營期貨經理事業、期貨顧問事業或其他期貨服務事業，
   提供自動化與半自動化
交易程式供投資人使用，又提供外匯保證金交易之研究分析意見
   與推介建議，並招攬投資人至外匯經紀商「LUCROR」、「GDM
   FX」開戶，並以此獲取相關報酬，使主管機關未能管理監督
   ，所為已破壞國家金融交易秩序，危害投資人之財產權益，
   損及期貨經理事業、期貨顧問事業、其他期貨服務事業之專
   業性，行為實有不該，不宜薄懲。2、至於被告庚○○雖辯稱：
   伊提供外掛程式供其他投資人使用，目的是希望讓臺灣的年
   輕人可以學得交易外匯保證金的技術，增加額外收入，以實
   現夢想，照顧家人云云。惟查，訊據被告癸○○於警詢中供稱
   ：被告庚○○曾經提過獲利極大化及交易手數極大化的概念，
   伊在設計交易程式的過程中，首先要看過去的市場價格數據
   在交易程式跑起來獲利的大小，來決定這個程式好不好，提
   供給艦隊成員使用前，要把程式調整到獲利極大化，不過這
   都是用過去的歷史數值跑的，在達到獲利極大化的目標之後
   ，庚○○曾表示過有些交易程式手數不夠高，這個交易策略就
   不會推出來，所以會推出來給艦隊成員使用的程式，就是交
   易手數要夠高，獲利要極大化，所謂交易手數極大化的意旨
   是在能在獲利的情況下，讓交易的量越多越好，被告庚○○主
   要考量應該是交易的手數涉及佣金的金額，所以才會希望在
   使用者有獲利的情形下，能夠以自動化交易程式多交易幾次
   ，讓手數的數量達到一定數量，佣金自然就會比較多（見偵
   一卷第223頁背面，偵二卷第155頁、第116頁背面）；被告癸○○於偵查中又供稱：被告庚○○提過「交易手數極大化」，整
   句話是「獲利極大化、手數極大化」，意思是在有獲利的情
   況下，將程式下單次數即手數極大化等語（見偵二卷第120頁
   背面）。由被告癸○○上開供述內容以觀，可見被告庚○○在推
   出外掛程式給投資人使用時，會要求被告癸○○把外掛程式調
   整為交易手數極大化，且若外掛程式可以達到獲利極大化之
   目標，但交易手數不夠高時，被告庚○○也不會推出該交易程
   式。從而，可見被告庚○○等人之犯罪動機，仍是為了自己獲
   利，其目的在使交易人盡量使用外
掛程式交易外匯保證金，
並在交易的過程中讓投資人之交易手數最大化，以使渠等得以收
   受「LUCROR」、「GDMFX」等外匯經紀商所給予之返點，而使
   渠等立於只賺不賠之地位。是以，本案被告庚○○等人之犯罪
   動機，並非如被告庚○○所述是全然出於公益，而是為了渠等
   一己之私利，亦堪認定。準此，在量刑上亦應將此點納入考
   量。㈣、犯罪分工與參與程度1、本
案被告庚○○為戰爭遊戲團體最高階之領導人，僱用被告癸○○及被
   告甲己○○負責研發外掛程式，再僱請被告林展宏、ｈ○○負責測
   試外掛程式，再釋出外掛程式供投資人下載，並設計規劃本
   案戰爭遊戲團體之組織架構與制度，在本案非法經營期貨經
   理事業、期貨顧問事業、其他期貨服務事業犯行中處於最核
   心要角之地位，其犯罪參與程度最高。2、又被告Ｅ○○為戰爭
   遊戲團體下大型艦隊「MoneyWarGame」艦隊、「第一軍區」
   艦隊之補給官及總司令；被告Ｓ○○為大型艦隊「外匯青年軍」
   、「GDM外匯青年軍」艦隊之補給官及總司令；被告甲乙○○為
   大型艦隊「Nike」艦隊、「NIKE星球」艦隊之補給官及總司
   令，並得收取被告Ｋ○○、ｈ○○、戌○○、未○○所成立之艦隊所獲
   得之返點
；被告戌○○為大型艦隊「外匯51區」艦隊之補給官及總司令。是
   以，被告Ｅ○○、Ｓ○○、甲乙○○、戌○○均為戰爭遊戲團體下大型
   艦隊之補給官兼總司令，旗下成員人數眾多，該等大型艦隊
   招攬投資人之活動亦較多，被告Ｅ○○、Ｓ○○、甲乙○○、戌○○並
   得領取豐厚之返點，是以渠等之犯罪
參與程度較高，在量刑上自應
與其他被告有所區分。3、至於被告庚○○、Ｅ○○、Ｓ○○、甲乙○○、
    戌○○以外之其他被告，或是單純受僱研發、測試程式，或是
    受僱依指示撰寫文章，或是
在投資說明會上分享投
資心得或擔任活動主持人招攬投資人，或是在艦隊中擔任總艦長
    、艦隊長等較低階之職位，渠等對於犯罪行為之貢獻較少，
    所生危害亦較輕微。㈤、被告實際獲得之犯罪所得    被告
    庚○○等人獲得之犯罪所得詳如附表二之三、附表三所示，是
    在量刑上亦應依照被告庚○○等人獲取之犯罪所得做不同之區
    分。㈥、本院其他考量事項    按被告犯罪後悔悟之程度，
    包括被告在刑事訴訟程序中，於緘默權保障下所為之任意供
    述，是否坦承犯行或為認罪之陳述。法院對於認罪之被告為
    科刑時，應如何適正地行使其裁量權，俾避免欠缺標準及可
    預測性，英美法有所謂「認罪的量刑減讓」，可資參考。亦
    即，在被告認罪之減輕幅度上，應考慮被告係：⑴、在訴訟
    程序之何一個階段認罪，⑵、在何種情況下認罪（英國2003
    年刑事審判法第 144條參照），按照被告認罪之階段（時間
    ）以浮動比率予以遞減調整之。被告係於最初有合理機會時
    即認罪者，可獲最高幅度之減輕，其後（例如開庭前或審理
    中）始
認罪者，則依序遞減調整其減輕之幅度，倘被告始終不認罪，直
   到案情已明朗始認罪，其減輕之幅度則極為微小。被告究竟
   在何一訴訟階段認罪，攸關訴訟經濟及被告是否出於真誠之
   悔意或僅心存企求較輕刑期之僥倖，
法院於科刑時，自得列為「犯罪後之態度」是否予以刑度減讓之
   考量因子（最高法院 10
5年度台上字第388號判決意旨參照）。經查：1、被告庚○○、Ｅ○○
   、Ｓ○○
、未○○、甲己○○、甲乙○○、Ｒ○○、戌○○、甲甲○○、黃○○、ｗ○○、Ｕ○○、己○○、
尹沛騰犯後猶推諉卸責，不知反躬自省，對所為犯行毫無悔意，
   是渠等犯後態度難謂良好。2、被告黃
鈞彥於偵查中即坦承犯罪，並已繳回部分犯罪所得，已有悔悟，
   犯後態度良好。3、被告鍾詩婷於偵查中即坦承犯罪，雖未繳
   回犯罪所得，但仍堪稱犯後態度良好。4、被告癸○○、亥○○、甲戊○○於準備程序中坦承犯罪，並已繳回部分犯罪所
   得，犯後態度亦佳。5、被告Ｋ
○○、ｓ○○、Ｑ○於準備程序中坦承犯罪，雖未繳回犯罪所得，惟犯
   後態度仍堪稱亦佳。6、被告ｌ○○、寅○○、甲庚○、宙○○、ｈ○○
   、ｖ○○、ｐ○○、閻偉傑、張耀仁、巳○○於本院審判程序中坦承
   犯罪，猶知悔悟，並已繳回部分犯罪所得，犯後態度尚可。7
   、被告ｓ○○、ｚ○○於本院審判程序中坦承犯罪，雖未繳回犯罪
   所得，惟犯後態度仍堪稱尚可。8、被告卯○○雖是於本院審判
   程序中始坦承犯罪，然此是因為被告卯○○對於起訴書所
提及事實的描述方式有爭議，經被告卯○○與檢察官討論，並訊問
    證人ｗ○○後，檢察官亦
更正起訴
書所載之犯罪事實（見本院卷七第211頁），且被告卯○○於偵查
    中積極配合檢察官，提供星艦網之內部資料，使本院得以瞭
    解本案戰爭遊戲團體之整體組織架構並核算被告之犯罪所得
    ，被告卯○○並已繳回部分犯罪所得，綜上，足認被告卯○○之
    犯後態度亦甚良好。㈦、本院綜合上開情狀，就被告庚○○等
    人本案犯行，分別量處主文所示之刑，以示懲戒。五、緩刑
    ㈠、末按現代刑法之觀念，在刑罰制裁之實現上，宜採取多
    元而有彈性之因應方式，除經斟酌再三，認確無教化之可能
    ，應予隔離之外，對於有教化、改善可能者，其刑罰執行與
    否，則應視刑罰對於行為人之作用而定。倘認有以監禁或治
    療謀求改善之必要，固須依其應受威嚇與矯治之程度，而分
    別施以不同之改善措施（入監服刑或在矯治機關接受治療）
    ；反之，如認行為人對於社會規範之認知並無重大偏離，行
    為控制能力亦無異常，僅因偶發、初犯或過失犯罪，刑罰對
    其效用不大，祇須為刑罰宣示之警示作用，即為已足，此時
    即非不得緩其刑之執行，並藉違反緩刑規定將入監執行之心
    理強制作用，謀求行為人自發性之改善更新。而行為人是否
    有改善之可能性或執行之必要性，固係由法院為綜合之審酌
    考量，並就審酌考量所得而為預測性之判斷，但當有客觀情
    狀顯示預測有誤時，亦非全無補救之道，法院仍得在一定之
    條件下，撤銷緩刑（參刑法第 75條、第75條之1），使行
為人執行其應執行之刑，以符正義。由是觀之，法院是否宣告緩
    刑，有其自由裁量之職權，而基於尊重法院裁量之專屬性，
    對其裁量宜採取較低之審查密度，祇須行為人符合刑法第74
    條第 1項所定之條件，法院即得宣告緩刑，與行為人犯罪情
    節是否重大，是否坦認犯行並賠償損失，並無絕對必然之關
    聯性（最高法院102年度台上字第4161號判決意旨參照）。㈡
    、經查，被告Ｋ○○、卯○○、ｌ○○、癸○○、寅○○、亥○○、ｒ○○、ｓ
    ○○、甲庚○、宙○○、ｈ○○、ｚ○○、ｖ○○、甲戊○○、ｐ○○、鐘詩婷
    、黃鈞彥、閻偉傑、張耀仁、巳○○前未曾因故意犯罪受有期
    徒刑以上刑之宣告，有前引臺灣高等法院被告前案紀錄表21
    紙附卷可參（見本院卷十第443頁、第451頁、第457頁至第4
    61頁、第465頁至第470頁、第473頁至第475頁、第481頁、
    第489頁至第495頁），渠等因一時失慮，致罹刑章，固非可
    取，惟審酌被告Ｋ○○、卯○○、ｌ○○、癸○○、寅○○、亥○○、ｒ○○
    、ｓ○○、甲庚○、宙○○、ｈ○○、ｚ○○、ｖ○○、甲戊○○、ｐ○○、鐘詩
    婷、黃鈞彥、閻偉傑、張耀仁、巳○○猶知坦承犯行，堪認被
    告Ｋ○○、卯○○、ｌ○○、癸○○、寅○○、亥○○、ｒ○○、ｓ○○、甲庚○
    、宙○○、ｈ○○、ｚ○○、ｖ○○、甲戊○○、ｐ○○、鐘詩婷、黃鈞彥、
    閻偉傑、張耀仁、巳○○經此偵審程序及刑之宣告，應知所警
    惕而無再犯之虞，且考量被告Ｋ○○、卯○○、ｌ○○、癸○○、寅○○
    、亥○○、ｒ○○、ｓ○○、甲庚○、宙○○、ｈ○○、ｚ○○、ｖ○○、甲戊○○
    、ｐ○○、鐘詩婷、黃鈞彥、閻偉傑、張耀仁、巳○○前述生活
    狀況，參以緩刑制度設計上搭配有緩刑撤銷事由，倘被告Ｋ○○、卯○○、ｌ○○、癸○○、寅○○、亥○○、ｒ○○、ｓ○○、甲庚○、宙○○、ｈ○○、ｚ○○、ｖ○○、甲戊○○、ｐ○○、鐘詩婷、黃鈞彥、閻偉
    傑、張耀仁、巳○○於緩刑期間內有再犯他罪或違反緩刑負擔
    等情形，緩刑宣告將有受撤銷之虞，而此緩刑撤銷之警告效
    果亦足促使被告Ｋ○○、卯○○、ｌ○○、癸○○、寅○○、亥○○、ｒ○○
    、ｓ○○、甲庚○、宙○○、ｈ○○、ｚ○○、ｖ○○、甲戊○○、ｐ○○、鐘詩
    婷、黃鈞彥、閻偉傑、張耀仁、巳○○反省並謹慎行動，更何
    況入監服刑不僅將使被告Ｋ○○、卯○○、ｌ○○、癸○○、寅○○、亥
    ○○、ｒ○○、ｓ○○、甲庚○、宙○○、ｈ○○、ｚ○○、ｖ○○、甲戊○○、ｐ○○、鐘詩婷、黃鈞彥、閻偉傑、張耀仁、巳○○名譽盡失，斷
    絕職業及社會關係，而使被告Ｋ○○、卯○○、ｌ○○、癸○○、寅○○
    、亥○○、ｒ○○、ｓ○○、甲庚○、宙○○、ｈ○○、ｚ○○、ｖ○○、甲戊○○
    、ｐ○○、鐘詩婷、黃鈞彥、閻偉傑、張耀仁、巳○○出監後可
    能難以復歸正常生活，甚至反覆犯罪，陷入惡性循環，亦可
    能使其家族成員在精神、物質生活上受到負面衝擊，是本院
    綜合上情，認對被告Ｋ○○、卯○○、ｌ○○、癸○○、寅○○、亥○○、
    ｒ○○、ｓ
○○、甲庚○、宙○○、ｈ○○、ｚ○○、ｖ○○、甲戊○○、ｐ○○、鐘詩婷、黃
    鈞彥、閻偉傑、張耀仁、巳○○所宣告之刑，以暫不執行為當
    ，爰依刑法第74條第1項第1款之規定，宣告被告Ｋ○○、卯○○
    、ｌ○○、寅○○、ｒ○○、宙○○、ｈ○○、ｚ○○、閻偉傑、張耀仁、巳
    ○○緩刑3年，被告癸○○、亥○○、ｓ○○、甲庚○、ｖ○○、甲戊○○、
    ｐ○○、鐘詩婷、黃鈞彥緩刑2年，以啟自新。㈢、另為促使被
    告Ｋ○○、卯○○、ｌ○○、癸○○、寅○○、亥○○、ｒ○○、ｓ○○、甲庚○
    、宙○○、ｈ○○、ｚ○○、ｖ○○、甲戊○○、ｐ○○、鐘詩婷、黃鈞彥、
    閻偉傑、張耀仁、巳○○日後更加重視法規範秩序、強化法治
    觀念，敦促被告Ｋ○○、卯○○、ｌ○○、癸○○、寅○○、亥○○、ｒ○○
    、ｓ○○、甲庚○、宙○○、ｈ○○、ｚ○○、ｖ○○、甲戊○○、ｐ○○、鐘詩
    婷、黃鈞彥、閻偉傑、張耀仁、巳○○確實惕勵改過，認應課
    予一定條件之緩刑
負擔，令被告Ｋ○○、卯○○、ｌ○○、癸○○、寅○○、亥○○、ｒ○○、ｓ○○、
    甲庚○、宙○○、ｈ○○、ｚ○○、ｖ○○、甲戊○○、ｐ○○、鐘詩婷、黃
    鈞
彥、閻偉傑、張耀仁、巳○○能從中深切記取教訓，並督促時時警
    惕，
實有命上開被告於緩刑期間內履行一定負擔之必要；又參酌前揭
    被告等
人所自承之生活狀況、家庭經濟狀況以及所扶養家屬之現況以後
    ，爰
併依刑法第74條第2項第4款、第5款之規定，命：１、被告Ｋ○○應
    於本判決確定之日起2年內，向檢察官指定之政府機關、政
    府機構、行政法人、社區或其他符
合公益目的之機構或團體提供180小時之義務勞務。２、被告卯○○
    應於
本判決確定之日起1年內，向公庫支付20萬元。３、被告ｌ○○應於
    本判決確定之日起1年內，向公庫支付25萬元。４、被告癸○○
    應於本判決確定之日起1年內，
向公庫支付5萬元。５、被告寅○○應於本判決確定之日起2年內，
    向檢察官指定之政府機關、政府機構、行政法人、社區或其
    他符合公益目的之機構或團體提供1
20小時之義務勞務。６、被告亥○○應於本判決確定之日起1年
內，向公庫支付新臺幣5萬元。７、被告ｒ○○應於本判決確定之日
    起2年內，向檢察官指定之政府機關、政府機構、行政法人
    、社區或其他符合公益目的之機構或團
體提供壹佰貳拾小時之義務勞務。８、被告ｓ○○應於本判決確定之
    日
起1年內，向檢察官指定之政府機關、政府機構、行政法人、社
    區或其他符合公益目的之機構或團體提供80小時之義務勞務
    。９、被告甲庚○應於本判決確定之日起
1年內，向公庫支付5萬元。、被告宙○○應於本判決確定之日起
2年內，向檢察官指定之政府機關、政府機構、行政法人、社區
    或其
他符合公益目的之機構或團體提供120小時之義務勞務。、被告
ｈ○○應於本判決確定之日起1年內，向公庫支付25萬元。、被
告ｚ○○應於本判決確定之日起2年內，向檢察官指定之政府機關、
政府機構、行政法人、社區或其他符合公益目的之機構或團體提
    供120小時之義務勞務。、被告ｖ○○應於本判決確定之日起1
    年內，向公庫支付5萬元。、被
告甲戊○○應於本判決確定之日起1年內，向公庫支付5萬元。、
    被
告ｐ○○應於本判決確定之日起1年內，向公庫支付5萬元。、被告
    鐘詩
婷應於本判決確定之日起1年內，向公庫支付5萬元。、被告黃
    鈞彥應於本判決確定之日起1年內，向公庫支付5萬元。、
    被告閻偉傑應於本判決確定之日起2年內，向檢察官指定之
    政府機關、政府機構、行政法人、社區或其他符合公益目的
    之機構或團體提供120小時之義務勞務。、被告張耀仁應於
    本判決確定之日起1年內，向公庫支付15萬元。、被告巳○○
    應於本判決確定之日起1年內，向公庫支付15萬元。　　　
    　以期符合本件緩刑目的（若被告Ｋ○○、卯○○、ｌ○○、癸○○、
    寅○○、亥○○、ｒ○○、ｓ○○、甲庚○、宙○○、
ｈ○○、
ｚ○○、ｖ○○、甲戊○○、ｐ○○、鐘詩婷、黃鈞彥、閻偉傑、張耀仁、
    巳○○不履行此一負擔，且情節重大足認原宣告之緩刑難收其
    預期效果，而有執行刑罰之必要者，依刑法第75條之1第1項
    第4款之規定，得撤銷其緩刑宣告），復依刑法第93條第1項
    第2款之規定，宣告被告Ｋ○○、寅○○、ｒ○○、ｓ○○、宙○○、ｚ○○
    、閻偉傑於緩刑期間付保護管束，俾由地方檢察署之觀護人
    予以適當之督促，以觀後效。伍
、沒收　　被告庚○○等人為本案犯行後，刑法業於104年12月30日修正公布，於105
    年7月1日起施行，惟按「刑法沒收、非拘束人身自由之保安
    處分適用裁判時之法律。」修正後刑法第2條第2項定有明文
    。此條規定係規範行為後法律變更所生新舊法比較適用之準
    據法，本身尚無新舊法比較之問題，於新法施行後，應一律
    適用新法第2條第2項之規定，並就沒收部分逕行適用裁判時
    之規定，而毋庸比較新舊法，先予敘明
。一、犯罪所得部分㈠、按犯罪所得，屬於犯罪行為人者，沒收
    之；前2項之沒收，於全部或一部不能沒收或不宜執行沒收
    時，追徵其價額；第1項及第2項之犯罪所得，包括違法行為
    所得、其變得之物或財產上利益及其孳息，刑法第 38條之1
    第1項前段、第3項、第 4項分別定有明文，考其立法目的，
    在於避免被告因犯罪而坐享犯罪所得，顯失公平正義，而無
    法預防犯罪，並基於澈底剝奪犯罪所得，以達根絕犯罪誘因
    之意旨。㈡、次按犯罪所得可區分為「為了犯罪」及「產自
    犯罪」之2種利得，沒收係以犯罪為原因而對於物之所有人
    剝奪其所有權，將其強制收歸國有之處分，其重點在於犯罪
    行為人及第三人所受不法利得之剝奪，故實際上並無利得者
    自不生剝奪財產權之問題。參諸民事法上多數利得人不當得
    利之返還，並無連帶負責之適用，因此，即令 2人以上共同
    犯罪，關於犯罪所得之沒收、追繳或追徵，亦應各按其實際
    利得數額負責，並非須負連帶責任，此與犯罪所得之追繳發
    還被害人，重在填補損害而應負連帶返還之責任（司法院院
    字第2024號解釋意旨參照），以及以犯罪所得作為犯罪構成
    （加重）要件類型者，基於共同正犯應對犯罪之全部事實負
    責，則就所得財物應合併計算之情形，均有不同。因之，往
    昔採連帶沒收共同正犯犯罪所得之相關見解，業經最高法院
    104年度第13次刑事庭會議決議不再供參考，並改採應就
各人實際分受所得之數為沒收。至於上揭共同正犯各成員有無犯
    罪所得、所得數額，係關於沒收、追繳或追徵標的犯罪所得
    範圍之認定，因非屬犯罪事實有無之認定，並不適用「嚴格
    證明法則」，無須證明至毫無合理懷疑之確信程度，應由事
    實審法院綜合卷證資料，依自由證明程序釋明其合理之依據
    以認定之（最高法院104年度台上字第3937號、105年度台上
    字第1733號、107年度台上字第1109號判決意旨參照）。㈢、
    又按被告自動繳交
所得財物者，就已自動繳交之所得財物，於判決固無庸再諭知追
    繳，惟仍應諭知沒收或發還被害人，俾於判決確定後，由檢
    察官依刑事訴訟法第470條第1項前段規定，據以指揮執行，
    否則在判決確定後，將因確定判決未就自動繳交之全部所得
    財物諭知沒收或發還被害人，檢察官指揮執行沒收或發還被
    害人缺乏依據，徒生處理上無謂之爭議，亦不符澈底剝奪貪
    污犯罪所得之立法目的（最高法院106年台非字第100號判決
    參照）。㈣、經查，本案被告庚○○等人實際獲得之犯罪所得
    ，業經本院認定如附表五所示（計算及認定之依據詳如附表
    五所示），應依刑法第38條之1第1項前段之規定宣告沒收之
    。其中就被告卯○○、ｌ○○、癸○○、寅○○、亥○○、甲庚○、宙○○
    、ｈ○○、ｖ○○、甲戊○○、ｐ○○、黃鈞彥、閻偉傑、張耀仁、巳○○已繳回之犯罪所得，
    應依刑法第38條之1第1 項前段之規定宣告沒收，惟不生追
    徵其價額之問題。至於被告庚○○等人如附表五「應沒收之犯
    罪所得」欄所示未扣案之犯罪所得，此部分犯罪所得雖未扣
    案，然既為被告庚○○等人因本案犯罪所得之財物，亦應依刑
    法第38條之1第1項之規定宣告沒收之，並於全部或一部不能
    沒收或不宜執行沒收時，依同條第3項之規定，應追徵其價
    額。㈤、又按宣告前2條之沒收或追徵，有過苛之虞、欠缺刑
    法上之重要性、犯罪所得價值低微，或為維持受宣告人生活
    條件之必要者，得不宣告或酌減之，刑法第38條之2第2項定
    有明文。經查，本案被告庚○○等人所獲得之返點，係匯入被
    告庚○○等人向海外外匯經紀商LUCROR、GDMFX申請開設之帳
    戶，後來因為外匯經紀商LUCROR、GDMFX財務發生困難，故
    被告庚○○等人存放在海外帳戶內之資金及返點因此無法匯回
    等情，業據被告宙○○、ｖ○○、甲戊○○於本院審理中供述綦詳
    （見本院卷十第56頁
至第57頁），此部分事實應堪認定。準此，倘若本院仍就被告全
    部之返點利益予以沒收，將有過苛之虞，爰依刑法第38條之
    2第2項之規定，僅就被告庚○○等人返點利益部分之犯罪所得
    之半數予以沒收。至於被告未○○、甲己○○、卯○○、癸○○、Ｕ○○、ｈ○○所收受薪資所得及額外報酬部分，係在國內發放之薪
    資，並無在國外無法匯回之問題，故此部分犯罪所得，尚無
    依刑法第38條之2第2項之規定予以酌減之必要，附此敘明。
    ㈥、另被告己○○、黃○○、ｓ○○、Ｑ○雖辯稱：伊等收受之返點大
    多是伊自己交易所產生之返點，其他人的交易手數非常低云
    云（見本院卷十第55頁至第56頁、第168頁至第169頁）。惟
    查，本案被告庚○○等人之所以能向外匯經紀商LUCROR、GDMF
    X收取本案高額之返點，是因為被告庚○○等人成立組織，招
    攬投資人進行外匯保證金交易，累積足夠之成員、交易手數
    ，方能向外匯經紀商LUCRO
R、GDMFX取得IB代碼，收取返點。倘若被告庚○○等人並未招攬投
    資人進行外匯保證金交易，組成團體，匯聚眾多投資人之交
    易手數，則無法取得此返點利益。故被告庚○○等人之所以可
    以取得返點利益，是因為被告庚○○等人為本案違反期貨交易
    法之犯行，方能取得此一利益。是以，本案返點利益，確是
    被告庚○○等人之犯罪行為所生，即使其中含有被告庚○○等人
    自己交易所產生之返點，亦不影響其為犯罪所得之性質，附
    此敘明。㈦、末以，被告ｓ○○、宙○○、Ｑ○、ｖ○○、甲戊○○雖辯
    稱：伊等取得之返點，已經因再度投入外匯保證金交易而賠
    光，或因外匯經紀商LUCROR、GDMFX財務出狀況，無法匯回
    ，故未獲得犯罪所得云云（見本院卷十第55頁至第57頁）。
    惟查，當外匯經紀商LUCROR、GDMFX將返點利益匯入被告庚○○等人之帳戶時，被告庚○○等人即得以支配此等犯罪所得，
    而實際取得此等犯罪所得之利益。被告庚○○等人
將已獲取之返點利
益再次投入外匯保證金交易之行為，屬於取得犯罪所得後，事後
    處分犯罪所得之範疇，尚無解於被告庚○○等人已有取得此部
    分犯罪所得之既成事實。至於被告庚○○等人事後因為外匯經
    紀商財務發生困難而無法將部分犯罪所得匯回，亦不影響被
    告庚○○等人先前已取得此些犯罪所得之事實。準此，被告庚○○等人取得之返點利益，自應予沒收，不因被告庚○○等人有
    將返點利益再次投入保證金交易或無法匯回影響，亦此指明
    。二、犯罪工具部分    末按供犯罪所用、犯罪預備之物或
    犯罪所生之物，屬於犯罪行為人者，得沒收之，刑法第38條
    第2項定有明文。然而，刑法第38條第2項仍賦予法院一定裁
    量權限，得衡酌個案情節決定是否沒收。經查，扣案如附表
    六所示之物，均非違禁物，且上開物品雖為被告庚○○等人所
    有，但該等之物核其性質屬於證據資料，且該等物品自扣案
    迄今已有4年之久，
即使其中有部分物品曾為被告庚○○等人實施前開犯行所使用，亦
已失其時效性，欠缺刑法上之重要性。另本院考量本案被告庚○○
等人所為犯行，本質上屬於破壞國家金融秩序與危害不特定投資
人利益之金融犯罪，而被告庚○○等人犯罪主要目的係為謀取財產
上之不法利益。是以僅剝奪被告因
犯罪所獲之不法利益，即足達成修復因被告庚○○等人犯行而遭破
壞之法秩序之目的，是本院認尚無依刑法第38條第2項之規定沒
收之必要，特此敘明。據上論斷，應依刑事訴訟法第
299條第1項前段，期貨交易法第112條第5項第5款，刑法第2條
第2項、第11條前段、第28條、第74條第1項第1
款、第2項第4款、第5款、第93條第1項第2款、第38條之1第1項
                                    前段、第3項、第5項、
                                    第38條之2第2項，判決
                                    如主文。本案經檢察官
                                    楊舒婷提起公訴，檢察
                                    官謝雨青、黃紋綦、顧
                                    仁彧、李明
哲、黃逸帆、陳宗元、羅嘉薇移送併辦，檢察官張靜薰、黃逸帆
                                    、陳宗元追加起訴，檢
                                    察官陳照世到庭執行職
                                    務。中　　華　　民　
                                    　國　　109 　年　　
                                    8 　　月　　28　　日
                                    　　　　　　　　　
刑事第十八庭審判長法　官　陳
思帆　　　　　　　　　 
     &
nbsp;    
;     &nb
sp; 法  官  吳志強　　　　　
　　　　  &nbs
p;     
  &nb
sp;   &
nbsp;  
 法  官  吳承學《附表一之一》犯罪所得之計算《附表一之二》庚○○個人收取之返點《附表二之一》各艦隊分配返點情形《附表二之二
》各艦隊成員分配返點情形《附表二之三》被告
等身分及分配返點情形《附表三》被告等人任職戰爭遊戲團體期間
                                取得薪資金額之認
定《附表四》維運拆彈數之分配情形《附表五》應沒收之犯罪所得金
額計
算《附表六》扣案
物整理《附表七》卷目
代碼對照表以上正本證明與原本無異。如不服本判決應於收受送
達後20日內向本院提出上訴書狀，並應敘述具體理由；其未敘述
上訴理由者，
應於上訴期間屆滿後20日內向本院補提理由書（均須按他造當事
人之人數附繕本）「切勿逕送上級法院」。　　　　　
　　　　　　　　　　　    書記官　林文達中　　華　　民　　國　　109 　年　　9 　　
月　　3 　　日論罪科刑法條全文期貨交易法第112條違反第106
條、第107條，或第108
條第1項之規定者，處3年以上10年以下有期徒刑，得併科新臺幣
1千萬元
以上2億元以下罰金。犯前項之罪，於犯罪後自首，如自
動繳交全部犯罪所得者，減輕或免除其刑
；並因而查獲其他正犯或共犯者，
免除其刑。犯第1項之罪，在偵查中自
白，如自動繳交全部犯罪所得者，減輕其刑；並因而查獲其他正
    犯或共犯者，減輕其刑至二分
之一。犯第1項之罪，其因犯罪獲致財物或財產上利益超過罰金
最高額時，得於所得利益之範圍內加重罰金。有下列情事之一者，處7年以下有期徒刑，得併科新臺幣3百萬元以下罰金：一、未經許可，擅自經營期貨交易所或期貨交易所業務。二、未經許可，擅自經營期貨結算機構。三、違反第56條第1項之規定。四、未經許可，擅自經營槓桿交易商。五、未經許可，擅自經營期貨信託事業、期貨經理事業、期貨顧問事業或其他期貨服務事業。六、期貨信託事業違反第84條第1項規定募集期貨信託基金。